臺灣臺中地方法院刑事判決
109年度金訴字第384號
公  訴  人  臺灣臺中地方檢察署檢察官
被      告  寇勝綱


選任辯護人  王捷拓律師
            王志超律師
            林柏宏律師
被      告  李明倫


            林仕勛


上二人共同
選任辯護人  張慶宗律師
被      告  黃全偉


選任辯護人  王邦安律師
被      告  呂幸訕



上二人共同
選任辯護人  何孟育律師
被      告  蘇品伃


選任辯護人  林柏宏律師
            李嘉耿律師
被      告  杜宛娟



選任辯護人  林柏宏律師
            李嘉耿律師
被      告  蔡宇銦



選任辯護人  林克彥律師
被      告  陳一民


選任辯護人  陳思成律師
            廖國豪律師
上列被告等因違反洗錢防制法等案件，經檢察官提起公訴（109
年度偵字第2905號、第12963號）及移送併辦（109年度偵字第35
930號），本院判決如下：
    主    文
辛○○共同犯洗錢防制法第十四條第一項之洗錢罪，處有期徒刑陸
月，併科罰金新臺幣拾貳萬元，罰金如易服勞役，以新臺幣壹仟
元折算壹日。扣案如附表一編號1至181及189所示之物及犯罪所
得，均沒收；未扣案之犯罪所得新臺幣貳拾陸萬陸仟貳佰零參元
沒收，於全部或一部不能沒收或不宜執行沒收時，追徵其價額。
丙○○共同犯洗錢防制法第十四條第一項之洗錢罪，處有期徒刑陸
月，併科罰金新臺幣捌萬元，罰金如易服勞役，以新臺幣壹仟元
折算壹日。扣案如附表一編號182及191所示之犯罪所得均沒收；
未扣案之犯罪所得新臺幣肆拾柒萬壹仟壹佰零肆元沒收，於全部
或一部不能沒收或不宜執行沒收時，追徵其價額。
己○○共同犯洗錢防制法第十四條第一項之洗錢罪，處有期徒刑陸
月，併科罰金新臺幣捌萬元，罰金如易服勞役，以新臺幣壹仟元
折算壹日。扣案如附表一編號190所示之犯罪所得沒收；未扣案
之犯罪所得新臺幣貳拾參萬貳仟元沒收，於全部或一部不能沒收
或不宜執行沒收時，追徵其價額。
子○○共同犯洗錢防制法第十四條第一項之洗錢罪，處有期徒刑陸
月，併科罰金新臺幣捌萬元，罰金如易服勞役，以新臺幣壹仟元
折算壹日。扣案如附表一編號188所示之犯罪所得沒收；未扣案
之犯罪所得新臺幣貳拾肆萬元沒收，於全部或一部不能沒收或不
宜執行沒收時，追徵其價額。
乙○○共同犯洗錢防制法第十四條第一項之洗錢罪，處有期徒刑陸
月，併科罰金新臺幣捌萬元，罰金如易服勞役，以新臺幣壹仟元
折算壹日。扣案如附表一編號187所示之犯罪所得沒收；未扣案
之犯罪所得新臺幣壹佰萬玖仟零參拾肆元沒收，於全部或一部不
能沒收或不宜執行沒收時，追徵其價額。
寅○○共同犯洗錢防制法第十四條第一項之洗錢罪，處有期徒刑陸
月，併科罰金新臺幣柒萬貳仟元，罰金如易服勞役，以新臺幣壹
仟元折算壹日。扣案如附表一編號185所示之犯罪所得沒收；未
扣案之犯罪所得新臺幣捌拾玖萬貳仟玖佰零玖元沒收，於全部或
一部不能沒收或不宜執行沒收時，追徵其價額。
戊○○共同犯洗錢防制法第十四條第一項之洗錢罪，處有期徒刑陸
月，併科罰金新臺幣柒萬陸仟元，罰金如易服勞役，以新臺幣壹
仟元折算壹日。扣案如附表一編號184所示之犯罪所得沒收；未
扣案之犯罪所得新臺幣玖拾萬陸仟壹佰捌拾柒元沒收，於全部或
一部不能沒收或不宜執行沒收時，追徵其價額。
丑○○共同犯洗錢防制法第十四條第一項之洗錢罪，處有期徒刑陸
月，併科罰金新臺幣柒萬貳仟元，罰金如易服勞役，以新臺幣壹
仟元折算壹日。扣案如附表一編號183所示之犯罪所得沒收；未
扣案之犯罪所得新臺幣壹佰零玖萬陸仟參佰參拾玖元沒收，於全
部或一部不能沒收或不宜執行沒收時，追徵其價額。
癸○○共同犯洗錢防制法第十四條第一項之洗錢罪，處有期徒刑陸
月，併科罰金新臺幣肆萬元，罰金如易服勞役，以新臺幣壹仟元
折算壹日。扣案如附表一編號186所示之犯罪所得沒收。
    犯罪事實
一、辛○○（綽號JOE）、丙○○（綽號阿倫）、己○○（綽號小六）
    、子○○（綽號96）、乙○○（綽號訕）、寅○○（綽號牛）、戊○○（綽號阿關）、丑○○（綽號菜）及癸○○（綽號陳小鬼，下
    合稱辛○○等人）均明知真實姓名、年籍不詳、綽號「發哥」
    之成年男子（無證據證明為未成年人）、洪瓊琦及庚○○等人
    所組成具有持續性、牟利性及結構性之組織（洪瓊琦、庚○○
    業經另案提起公訴），為賭博、洗錢之犯罪集團，竟均基於
    參與犯罪組織、意圖營利而供給賭博場所及聚眾賭博、隱匿
    犯罪所得之犯意聯絡，辛○○、丙○○、己○○、子○○、寅○○、戊○○、丑○○於民國105年12月前某日、乙○○於105年11月1日前
    某日及癸○○於108年10月間某日，先後參與前述犯罪組織。
    由「發哥」設立「戰神娛樂城」之賭博網站，招攬大陸地區
    賭客申請帳號，賭客依指示匯入人民幣至指定之金融帳戶儲
    值購買遊戲點數後（即入金），所匯入之款項即轉為等值之
    遊戲點數（與人民幣比率為1比1）匯入賭客之賭博帳號內，
    賭客即得利用網際網路連結至戰神娛樂城網站內，以遊戲點
    數自行下注對賭「真人（百家樂）」、「彩票」、「捕魚」
    、「棋牌」、「電子」等賭博遊戲，若押中即可獲得遊戲點
    數，若未押中，則下注之遊戲幣則歸網站所有，最後賭客可
    依賭博網站說明之提款方式，申請將遊戲點數兌換成人民幣
    並匯入指定之金融帳戶內（即出金），「發哥」並先於不詳
    地點作為洗錢據點之「倉庫」，嗣於107年10月11日再由洪
    瓊琦指示庚○○承租位在臺中市○○區○○○街0段000號4樓之1之
    處所供作辛○○、丙○○、己○○、子○○、寅○○、戊○○、丑○○洗錢
    據點之「倉庫」，108年9月3日再由辛○○為承租名義人繼續
    承租上址，並向「發哥」拿取附表一編號22至181所示、供
    作收受賭客匯入款項及支應賭金支出所用之大陸地區之金融
    帳戶U盾、銀聯卡及門號手機、中華人民共和國之國民身分
    證等物（下稱大陸人頭帳戶資料），辛○○等人分成三班，早
    班為子○○、戊○○、乙○○，時間為上午8時至下午5時；午班為
    辛○○、丑○○、寅○○，時間為下午2時至晚上11時；晚班為丙○○、己○○、癸○○，時間為晚上11時至上午8時，每人當班時，
    均需先輸入主機編號、IP位址（220.229.226.30）、用戶名
    稱（user31）及密碼（rfKVD03q）等相關資料，登入渠等所
    屬犯罪組織內不詳成員設立之「FileZilla」雲端平台後，
    將載有當日需進行出入金業務之人頭帳戶之EXCEL檔、帳目
    表及通知將賭客匯入之款項轉匯至指定帳戶之出金罐頭簡訊
    檔等檔案下載後，依檔案所示將當日進行出入金業務使用之
    大陸人頭帳戶U盾插入電腦後，開啟作業平台（unz.xdxoo.c
    om）。待賭客入金時，辛○○等人即須核對賭客入款之款項、
    姓名及匯款帳戶是否正確，如確認無訛，即將資料上傳至前
    開雲端平台，賭客所匯之款項即轉為等值之遊戲點數匯入賭
    客之賭博帳號；待賭客出金時，辛○○等人即依所屬集團內負
    責接受賭客申請出金之不詳客服人員指示，登打賭客指定匯
    出之銀行帳戶資訊及金額後，自大陸人頭帳戶內匯款至賭客
    所指定之帳戶內，以此方式為賭客兌現賭資。嗣經內政部警
    政署刑事警察局第六偵查大隊、南投縣警察局草屯分局及法
    務部調查處臺中機動調查站員警據報蒐證後，於109年1月2
    日上午7時45分許，持本院開立之搜索票，在上址處所執行
    搜索，並扣得附表一編號22至181所示之大陸人頭帳戶資料
    ，進而查悉上情。
二、案經內政部警政署刑事警察局移送及南投縣政府警察局草屯
    分局報告臺灣臺中地方檢察署檢察官偵查起訴。
    理    由
壹、證據能力方面
一、供述證據部分
㈠、關於被告子○○之警詢筆錄之證據能力
　1.按刑事訴訟法第100條之2準用第100條之1規定，筆錄內所載
    之被告陳述與錄音或錄影之內容不符者，其不符之部分，不
    得作為證據。惟依同法第212條賦予法官、檢察官以勘驗調
    查證據及犯罪情形之權，其勘驗結果，如已依同法第42條製
    成筆錄，勘驗筆錄本身即為證據而有證據能力（最高法院99
    年台上字第3454號判決意旨參照）。是以被告警詢中若未全
    程連續錄音或錄影，復無緊急情況並經記明筆錄時，應依刑
    事訴訟法第158條之4規定審酌個案狀況權衡判斷有無證據能
    力，若被告警詢中並非未全程連續錄音或錄影，僅係筆錄記
    載與錄音或錄影內容不符時，不符部分之筆錄即應無證據能
    力，而無再依刑事訴訟法第158條之4規定判斷有無證據能力
    之必要，然若經法官、檢察官就被告警詢錄音錄影進行勘驗
    ，該勘驗筆錄既屬法定證據方法，當具有證據能力。查被告
    子○○於109年1月3日所為之警詢筆錄，記載之部分內容及順
    序雖與錄音內容不符，然就該警詢筆錄業經本院於111年8月
    13日、9月3日準備程序當庭勘驗，並作成勘驗筆錄（見本院
    卷二409頁至第431頁、第457頁至第489頁），揆諸上揭說明
    ，就被告子○○警詢之勘驗筆錄應認有證據能力，自得作為本
    案之證據資料。
　2.次按文書由公務員制作者，應記載製作之年、月、日及其所
    屬機關，由制作人簽名；訊問被告應當場制作筆錄，並記載
    受訊問人之訊問及其陳述、訊問之年、月、日及處所等事項
    ，並向受訊問人朗讀或令其閱覽，詢以記載有無錯誤，及命
    受訊問人緊接其記載之末行簽名、蓋章或按指印，即符法定
    程式而具證據能力，此觀刑事訴訟法第39條、第41條第1項
    規定自明。其制作筆錄之重點應在於制作人為何人、內容是
    否與詢問內容相符，至筆錄究係為「調查筆錄」抑或「警詢
    筆錄」，實非所問。又被告子○○之選任辯護人另以該筆錄記
    載為「南投縣政府警察局草屯分局偵查隊」而非詢問人王脩
    涵、洪辰榕所屬之「法務部調查局臺中調查處」，顯與法有
    違（見本院卷二第187頁、第216頁），惟上開所載之「南投
    縣政府警察局草屯分局偵查隊」乃係載於「詢問地點」，是
    上開記載僅在證明詢問被告子○○之「地點」，而非指詢問人
    之所屬單位，自難以此認定此部分筆錄制作與程序有違。況
    上開規定此屬證據取得後文書製作法定程式之遵守，無關乎
    刑事訴訟法第158條之4係規定證據取得過程（程序）適法性
    之認定，亦不影響上開證據能力之認定，且被告辛○○、丙○○
    、己○○、子○○、寅○○、戊○○、丑○○、乙○○、癸○○（下稱被告
    九人）及渠等之選任辯護人對於上開證據之證據能力，亦均
    表示不再爭執（見本院卷三第377頁至第379頁；本院卷四第
    84頁），自得作為本案證據使用。
㈡、其餘供述證據部分
　1.違反組織犯罪防制條例犯行部分
　　按訊問證人之筆錄，以在檢察官或法官面前作成，並經踐行
    刑事訴訟法所定訊問證人之程序者為限，始得採為證據，組
    織犯罪防制條例第12條第1項中段定有明文，係以立法排除
    被告以外之人於警詢或檢察事務官調查中所為之陳述，得適
    用刑事訴訟法第159條之2、第159條之3及第159條之5之規定
    ，是證人於警詢時之陳述，於違反組織犯罪防制條例案件，
    即絕對不具有證據能力，自不得採為判決基礎；而上開組織
    犯罪防制條例第12條第1項之規定，係排除一般證人於警詢
    陳述之證據能力之特別規定，然被告於警詢之陳述，對被告
    本身而言，則不在排除之列（最高法院97年度台上字第1727
    號、102年度台上字第2653號判決意旨參照）。準此，證人
    即同案被告九人彼此間及臺中市○○區○○○街0段000號4樓之1
    之實際所有權人吳春玉於警詢時之陳述，於被告九人所涉組
    織犯罪防制條例部分，不具證據能力，惟就被告九人各自所
    涉組織犯罪防制條例案件部分，仍得做為證據使用。
  2.關於賭博、洗錢犯行部分
　  按被告以外之人於審判外之言詞或書面陳述，除法律有規定
    者外，不得作為證據，刑事訴訟法第159條第1項雖定有明文
    。惟被告以外之人於審判外之陳述，雖不符同法第159條之1
    至第159條之4之規定，而經當事人於審判程序同意作為證據
    ，法院審酌該言詞陳述或書面陳述作成時之情況，認為適當
    者，亦得為證據，同法第159條之5第1項亦有明文。被告或
    辯護人於審判期日言詞辯論終結前，固得以言詞或書面，就
    被告以外之人於審判外之陳述，向法院聲明異議，爭執該傳
    聞證據之證據能力。惟被告或辯護人於言詞辯論終結前，雖
    曾爭執證據能力，然最終已表示對證據能力無意見者，既經
    被告或辯護人審酌考量，自應以其最後之表示為準，認其並
    未聲明異議（最高法院101年度台上字第5672號判決意旨參
    照）。查被告九人之選任辯護人於本院準備程序時，固曾主
    張同案被告間之警詢、偵訊筆錄並無證據能力，惟嗣後於本
    院準備程序時均表示同意該等證據之證據能力、於本院審理
    時亦未爭執該等證據之證據能力（見本院卷四第84頁；本院
    卷七第59頁至第60頁、第232頁、第287頁至第288頁），本
    院審酌上開證人於偵查中陳述作成時之情況，無不能自由陳
    述之情形，並經核法調查程序，亦未有違法、不當或其他瑕
    疵，且與待證事實具有關連性，以之作為證據應屬適當，認
    有證據能力。
二、其餘本判決所引之非供述證據，並無證據證明係公務員違背
    法定程序所取得，亦無顯有不可信之情況，且均經本院依刑
    事訴訟法第164條、第165條踐行調查證據程序，檢察官、被
    告九人及其等之選任辯護人對此部分之證據能力亦均不爭執
    （見本院卷四第86頁；本院卷七第60頁、第232頁至第287頁
    ），應認均有證據能力。
貳、實體方面
一、認定犯罪事實所憑之證據及理由
　　訊據被告九人固坦承有使用「發哥」提供如附表一編號22至
    181所示之大陸金融帳戶資料，為戰神娛樂城進行賭博出入
    金業務之賭博犯行，然被告辛○○、丙○○、己○○、子○○、寅○○
    、戊○○、丑○○均否認有自105年12月前某日起從事本案犯行
    ；被告乙○○否認有自105年11月前某日起從事本案犯行；被
    告九人並均矢口否認有何洗錢及參與犯罪組織犯行；被告辛○○之選任辯護人為被告辛○○辯稱：被告辛○○雖坦承賭博犯行
    ，然被告主觀上有無意圖營利仍有疑義。又本案為網路賭博
    ，使用帳戶交割為賭博之必然工具，而大陸金融帳戶均為實
    名制，並無隱匿或層轉、洗白之問題，且被告辛○○僅係單純
    上班、領薪水，所為工作內容機械性，並無組織犯罪防制條
    例所指之上下服從，且由賭博罪連結洗錢防制法，因而論以
    組織犯罪防制條例，其法律適用上亦違反輕罪輕罰之原則；
    被告丙○○、己○○之選任辯護人為被告丙○○、己○○辯稱：被告
    丙○○並無於107年1、2月間以外時間參與本案犯行，且被告
    丙○○、己○○雖坦承賭博犯行，然本案實際上未扣得賭博帳冊
    、賭資及查獲賭客，如依嚴格證明下，是否構成賭博容有可
    議。且被告二人所為僅係單純辦理賭金出入金之款項交割，
    並未接觸實體金錢，不涉及隱匿犯罪所得之洗錢要件，渠等
    亦僅為烏合之眾，並非以實施強暴、脅迫、詐術、恐嚇為手
    段，或具有持續性、牟利性之結構性組織，與組織犯罪防制
    條例之構成要件不符；被告子○○之選任辯護人為被告子○○辯
    稱：被告子○○使用之大陸金融帳戶雖曾遭凍結，但其後有許
    多帳戶均恢復使用，如為不法帳戶，則大陸地區銀行何以將
    該等帳戶回覆正常使用，是凍結帳戶僅係一種行政控管，並
    無法認定該等帳戶為隱匿犯罪所得所用之人頭帳戶，且扣案
    之帳戶如為公司使用之人頭帳戶，本身亦無隱匿犯罪所得之
    問題，而被告子○○既不構成洗錢，自無組織犯罪防制條例之
    適用；被告子○○、乙○○之選任辯護人為被告子○○、乙○○辯稱
    ：被告乙○○並無於107年12月前參與本案出入金業務，卷內
    之105年12月、106年12月份排班表均非被告子○○、乙○○所製
    作，無法證明為被告二人之犯罪時點。另被告二人所為出入
    金業務為賭博之必要環節，且賭金進出僅為賭客輸贏之款項
    ，並無製造斷點或洗白，自不構成洗錢，而渠等單純受雇，
    所為亦非實施強暴、脅迫、詐術、恐嚇或五年以上刑責之罪
    ，亦無組織犯罪防制條例之適用；被告寅○○、戊○○之選任辯
    護人為被告寅○○、戊○○辯稱：檢察官提出之排班表並非被告
    寅○○、戊○○所製作，被告二人亦未看過班表，對於班表來源
    亦不清楚，無法證明被告二人有於107年12月前有參與本案
    出入金業務之犯行。另依洗錢防制法第14條第3項之規定，
    被告二人所涉洗錢之前置犯罪為最重本刑3年以下有期徒刑
    ，則依法至多僅得量處3年以下有期徒刑，如仍適用組織犯
    罪防制條例，顯不符合輕罪輕判。且被告二人雖使用大陸金
    融帳戶，但所為僅係依照指示出入金，為賭博之必要行為，
    並無掩飾、隱匿犯罪所得去向之情形，自無洗錢防制法之適
    用，甚而構成組織犯罪之情形；被告丑○○之選任辯護人為被
    告丑○○辯稱：無法單純僅以班表認定被告丑○○有於108年7月
    前參與本案犯行，且其僅係單純從事出入金業務，對於款項
    之來源、去向均不清楚，且為賭博之結果，亦無掩飾、隱匿
    之情形，自不符合洗錢防制法之要件，且本案亦無上對下之
    關係，而與組織犯罪防制條例之規範不相符；被告癸○○之選
    任辯護人為被告癸○○辯稱：被告癸○○處理之出入金為賭博必
    要之一部分，然出入金行為並未使款項合法化，而與洗錢防
    制法要件未合，更無成立組織犯罪防制條例要件之可能等語
    置辯。經查：
㈠、賭博部分
  1.戰神娛樂城為賭博網站
　⑴按所謂「賭博」，係指依偶然之事實決定財物得失的行為，
    其方法並無限制，惟賭博與單純博奕遊戲之區別即在於後者
    僅以遊戲論輸贏、爭勝負，而不涉及財物之得失。查戰神娛
    樂城經營「真人（百家樂）」、「彩票」、「捕魚」、「棋
    牌」、「電子」等網路遊戲一事，業據被告丙○○於警詢時稱
    ：伊知道該網站有老虎機、撲克牌、百家樂、球類運動比賽
    等，賠率都不一定，要看會員個人而定等語（見偵字2905號
    卷二第23頁）；被告癸○○、寅○○及戊○○於本院準備程序時自
    陳：伊等在系統頁面曾經有看過電子遊戲、捕魚、真人等遊
    戲分類等語（見本院卷四第78頁至第79頁）；被告丑○○於本
    院準備程序亦陳：伊負責入金，而在系統頁面中有看到捕魚
    、電子遊戲、真人遊戲，就像是廣告明星三缺一那種等語（
    見本院卷四第79頁），並有戰神娛樂城網站頁面截圖3紙可
    參（見本院卷六第99頁、第312頁、第343頁），是此部分事
    實自可認定。再參2018年戰神12月明細表中明確載有「會員
    帳號」、「出款銀行」、「打款-入款轉帳」等文字及相關
    內容（見本院卷三第93頁至第94頁）；2019年1月11日交接
    書面所附戰神娛樂城客服人員與訪客之對話紀錄、會員投注
    、派彩及贏率等資料，其中「訪客康峰榮」即明確詢問「那
    就不能出款了嗎？」、「那能不能出款」等語，而不詳之客
    服人員即表示「已跟他說這邊幫他提交做申請」及「Ni說明
    天可以先聯繫退本金」等文字（見本院卷四第53頁至第54頁
    ）；戰神娛樂城一般常用語中所載「戰神最低存取款金額皆
    為100元、取款單筆1萬元」、每日不限次數」、「戰神取款
    次數無上限、只要你達到存款的一倍投注額，無論取款多少
    金額都不扣費用」等文字（見本院卷六第407頁），均顯見
    戰神娛樂城所經營之網路遊戲，可提供賭客於遊戲結束後申
    請出金，將遊戲點數轉為人民幣匯至指定之金融帳戶一情，
    至為明確。據此，足見戰神娛樂城所經營之「真人（百家樂
    ）」、「彩票」、「捕魚」、「棋牌」、「電子」等網路遊
    戲，實際上即係供給賭客，以金錢與網站進行押注對賭，並
    可將贏得之遊戲點數轉換為人民幣提領，藉由射悻性活動所
    生財物得失的結果，是戰神娛樂城係屬網路賭博網站，且亦
    有具體之賭客在該網站內進行遊戲對賭等事實，均可認定。
　⑵至被告丙○○、己○○之辯護人主張卷內欠缺賭客、賭資及帳冊
    等相關資料，本案顯無從認定戰神娛樂城為賭博網站云云。
    然查，上開交易明細實際上即為戰神娛樂城之電子帳冊，由
    對話紀錄亦可認定確有賭客存在，甚而有出入金交易情形，
    且扣案如附表一編號22至181所示之物，為被告九人用於戰
    神娛樂城出入金之人頭帳戶，而被告丙○○持其中附表一編號
    139至142、編號179即編號181所示之邱聖翔、李文斌、胡宏
    富、宋洪帝、吳家銘等人之帳戶銀聯卡提領之款項（即附表
    一編號182），共新臺幣（下同）207萬3000元，實際上即為
    本案戰神娛樂城賭資之一部，亦可認定。此外，扣案如附表
    一編號193所示之被告丙○○手機通訊軟體之被告九人工作群
    組「倉庫倉庫倉庫」中，被告丙○○稱：「剛爺爺輸了 但帳
    上+餘額寶還是有50左右」、「會員帳號：zq283283  取款
    單號：625496」、「申請時上帳15W，先拖2-3小時，看遊戲
    狀況輸可給，贏就再拖久一點」；被告丑○○稱「訂單號6255
    90會員號zq283283暫定夜班1點出  要是贏太多就在拖一下
    看狀況」；暱稱angus之人稱「戰神-苗波工商，匯款明細已
    抓給13，餘額已打走」、被告辛○○稱「最近客服作流失聯繫
    時，有部分會員都反應取款太慢，大家再留意一下」等文字
    ，亦證確有「會員帳號：zq283283」、「會員號zq283283」
    之賭客下注，甚而有不詳賭客向戰神娛樂城之客服人員反映
    出金速度過慢等情，有對話紀錄擷圖3張可證（見本院資料
    卷第25頁），是辯護人此部分所辯自難為被告九人有利之認
    定。至各該遊戲實際上之遊玩方式、賠率為何，實際上均無
    足影響該等遊戲係基於遊戲賠率設定，所生具有隨機、射悻
    性、不確定性之財物得失結果之事實，亦無影響戰神娛樂城
    為網路賭博網站之認定，附此敘明。
　2.被告九人負責戰神娛樂城賭金之出入金業務
　　又被告九人有以犯罪事實所示方式登入雲端平台，並依指示
    將當日進行出入金業務使用之大陸人頭帳戶U盾插入電腦後
    ，開啟作業平台，進行人民幣之收款及匯出，為戰神娛樂城
    之賭客進行出入金業務等情，業據被告九人於本院審理時坦
    認在卷，核與證人即上址處所之實際所有權人吳春玉於警詢
    所為證述情節相符，並有109年1月份人員排休表（見偵2905
    號卷一第79頁）、被告辛○○之109年2月3日指認犯罪嫌疑人
    紀錄表1份（見偵2905號卷二第221頁至第223頁）、被告丙○○之109年1月3日指認犯罪嫌疑人紀錄表2份、109年2月3日指
    認犯罪嫌疑人紀錄表1份（見偵12963號卷二第211頁至第221
    頁；偵12963號卷二第293頁至第299頁）、被告子○○之109年
    1月3日指認犯罪嫌疑人紀錄表2份（見偵2905號卷一第81頁
    至第91頁）、被告己○○之109年1月3日指認犯罪嫌疑人紀錄
    表2份（見偵12963號卷二第141頁至第151頁）、房屋租賃契
    約書（見偵2905號卷一第129頁至第135頁）、法務部調查局
    臺中市調查處109年3月19日數位證據檢視報告（見偵2905號
    卷一第217頁至第223頁）、內政部警政署刑事警察局現場勘
    查報告各1份（見偵12963號卷三第145頁至第166頁）及扣案
    物品照片共11張在卷可稽（見偵12963號卷三第139頁至第14
    3頁），此部分事實亦可認定。
　3.被告九人犯罪時間之認定
　⑴被告辛○○、丙○○、己○○、子○○、乙○○、寅○○、戊○○、丑○○固
    坦承起訴書所載之被告辛○○自106年2、3月間、被告丙○○自1
    07年1、2月間、被告己○○自106年5、6月間、被告子○○自106
    年間、被告乙○○、寅○○及戊○○自107年12月間、被告丑○○於1
    08年7月間參與本案犯行之事實，然否認有犯罪事實所示被
    告辛○○、丙○○、己○○、子○○、寅○○、戊○○、丑○○自105年12
    月前某日、被告乙○○自105年11月1日前某日參與本案犯行之
    事實，然查：被告辛○○、丙○○、己○○、子○○、乙○○、寅○○、
    戊○○於105年12月即負責戰神娛樂城之出入金平台業務，有1
    05年12月人員排休表存卷可參（見本院卷六第415頁）。被
    告辛○○、丙○○、己○○、子○○、乙○○、寅○○、戊○○及其等之選
    任辯護人固主張被告辛○○、丙○○、己○○、子○○、乙○○、寅○○
    、戊○○未見過上開排休表，亦不清楚該表格製作人為何人，
    然細察該排休表上所載「倉」字，為戰神娛樂城對於負責出
    入金業務據點之稱呼，業據被告丙○○、辛○○及子○○為警提示
    109年1月份人員排休表時，分別稱：「倉字意思就是代表該
    員工來臺中市○○區○○○街○段000號4樓之1上班」等語（見偵2
    905號卷二第29頁）、「『倉』是我們公司對於工作地點的稱
    呼」等語（見偵2905號卷二第186頁）、「我們的那個職稱
    叫倉庫」、「就負責錢的部分叫倉庫」等語（見本院卷二第
    415頁至第416頁）可證，亦與前開扣案如附表一編號193所
    示之被告丙○○手機通訊軟體之被告九人就工作內容、交接事
    項之群組「倉庫倉庫倉庫」名稱相符。勾以被告丙○○與癸○○
    就109年1月份之排休情形，被告丙○○問「你要排那（應為『
    哪』）幾天」、被告癸○○答「1號（應為1月）17～19」、被告
    丙○○稱「好我先幫你排上」等文字，並提出排休表供被告癸○○確認，內容即與扣案之109年1月份人員排休表上所載被告
    癸○○於該月份17至19號為排休日之記載一致，有上開109年1
    月份人員排休表及被告丙○○與癸○○之SKYPE對話紀錄截圖可
    證（見偵2905號卷一第79頁；偵12963號卷三第160頁），足
    認上開排休表確為被告九人之工作排休表，其上所載之「倉
    」字，即係指稱負責戰神娛樂城從事出入金業務之單位。而
    卷附之105年1月份人員排休表其格式、記載方式均與109年1
    月份人員排休表相仿，顯見該份排休表實際上即為被告辛○○
    、丙○○、己○○、子○○、乙○○、寅○○、戊○○之工作排休表，渠
    等主張未曾見過此份排休表，顯屬避重就輕之詞，無足為採
    。據此，被告辛○○、丙○○、己○○、子○○、乙○○、寅○○、戊○○
    等人既於105年12月間即已列入上開排休表，其上並均有記
    載「倉」之表徵為戰神娛樂城出入金業務單位之文字，甚而
    被告辛○○、己○○、戊○○、乙○○、丑○○均有申請「特休」等文
    字，可證被告辛○○、丙○○、己○○、子○○、乙○○、寅○○、戊○○
    等人於105年12月前即已從事「倉庫」之工作、負責戰神娛
    樂城之出入金業務，至堪明確。被告辛○○、丙○○、己○○、子
    ○○、乙○○、寅○○、戊○○之選任辯護人主張就犯罪事實間之認
    定，除上開排休表無其他證據可資補強，亦與上開證據資料
    未合，難為可參。
　⑵又被告乙○○於105年11月2日、同年月19日均有因換班進行工
    作交接，而就戰神娛樂城之金流業務為相關紀錄，並記載「
    金流事項-訕」、「戰神11/7全部網址都要跳到新版」、「
    發簡訊至戰神手機」、「戰神老會員」等文字，有交接紀錄
    書面可證（見本院卷六第211頁至第238頁），輔以被告乙○○
    自陳綽號為「訕」，並擔任早班之情節，足見上開所載之「
    訕」即為被告乙○○無訛，而由被告乙○○進行金流事項之交接
    及上開文字內容可知，被告乙○○當時即係負責戰神娛樂城出
    入金業務，顯見被告乙○○於105年11月2日前即已為本案犯行
    ，亦可認定。
　⑶從而，被告辛○○、丙○○、己○○、子○○、寅○○、戊○○、丑○○於1
    05年12月前某日、乙○○於105年11月1日前某日即已從事戰神
    娛樂城之出入金業務，應可認定。
　⑷至檢察官固稱被告癸○○於106年1月前即已參與上開犯行，然
    為被告癸○○所否認，並稱：伊於106年間前往群旺公司工作
    ，工作內容為手遊之電話市場調查，直至108年10月公司始
    將伊改派至上址華美西街從事出入金業務等語（見偵2905號
    卷二第451頁），而觀諸卷附之105年12月份、106年10月份
    ，甚而107年10月份之人員排休表上，被告癸○○所示「出勤/
    排休日」之記載，均無「倉」字之記載，而與109年1月份人
    員排休表上癸○○之「出勤/排休日」之記載「倉」字等文字
    之記載方式顯然不同，亦與被告丙○○、辛○○及子○○上開警詢
    所陳之從事戰神娛樂城出入金業務人員之記載習慣未合。是
    以，被告癸○○辯稱：伊先前係從事電話市場調查，直至108
    年12月始至上址負責戰神娛樂城之出入金業務一事等語，尚
    非無據，而堪採信，上開排休表至多僅足認定為被告癸○○於
    群旺公司之排休表，而難逕認其於105年12月起即已負責戰
    神娛樂城之出入金業務。檢察官此部分所陳難認與卷附證據
    資料未合，附此敘明。
　4.被告九人主觀上具有意圖營利供給賭博場所、聚眾賭博之故
    意
　　按刑法第268條之罪，以意圖營利，供給賭博場所或聚眾賭
    博為其構成要件。而所謂「意圖」者，即主觀上之期望，亦
    即所出此之動機或目的；而所謂「營利」者，即藉以牟取經
    濟上或財產上利益；而此之所謂「意圖營利」者，固與俗稱
    之「抽頭」或「抽取頭錢」意義相近，但以行為人主觀上有
    此藉以牟利之期望為已足，並不以實際上有無實施抽頭之行
    為為必要（最高法院89年度台非字第49號判決意旨參照）。
    又營利意圖並非須以客觀上獲取大量利益或確有盈餘為必要
    ，更與所牟利益之名目，或所得利益如何使用等情無涉。
　　查被告九人對於戰神娛樂城為網路賭博網站，且為戰神娛樂
    城進行出入金業務均有所認識，業據被告九人所自承，且有
    上開對話紀錄擷圖、交接紀錄書面等件存卷可參，是被告九
    人明知上情仍為本案犯行，主觀上自有供給賭博場所及聚眾
    賭博之犯意。又被告九人為戰神娛樂城進行出入金業務為業
    ，無非係為獲取工作之報酬，主觀上即係具有藉此以營利之
    意圖，至該報酬之名目固為「薪資所得」，亦不影響此部分
    之認定，是被告九人主觀上具有供給賭博場所及聚眾賭博以
    營利之意圖，亦臻明確。
　5.是被告九人有於犯罪事實所示時間起，為戰神娛樂城之賭博
    網站進行出入金業務，而有本案之意圖營利供給賭博場所、
    聚眾賭博等犯行，事證已明。
㈡、洗錢部分
  1.按105年12月28日修正公布，於106年6月28日施行之洗錢防
    制法第2條規定：「本法所稱洗錢，指下列行為：一、意圖
    掩飾或隱匿特定犯罪所得來源，或使他人逃避刑事追訴，而
    移轉或變更特定犯罪所得。二、掩飾或隱匿特定犯罪所得之
    本質、來源、去向、所在、所有權、處分權或其他權益者。
    三、收受、持有或使用他人之特定犯罪所得。」所稱之特定
    犯罪，依同法第3條第2款之規定，亦包括刑法第268條之圖
    利供給賭博場所罪、圖利聚眾賭博罪在內。是洗錢防制法於
    第2條明定洗錢行為之態樣，並於第14條、第15條規定其罰
    則，俾防範犯罪行為人藉製造資金流動軌跡斷點之手段，去
    化不法利得與犯罪間之聯結，漂白不法利得。行為人對於特
    定犯罪所得，基於洗錢之犯意，參與整體洗錢過程中任一環
    節之處置、分層化或整合行為，致生新法所保護法益之危險
    者，即應屬新法所欲禁絕之洗錢行為，至該行為是否已使特
    定犯罪所得轉換成合法來源之財產，則非所問。而上開第1
    款之洗錢行為，祗以有掩飾或隱匿特定犯罪所得來源之意圖
    ，與「移轉」或「變更」特定犯罪所得之行為，即為已足，
    不以有掩飾或隱匿特定犯罪所得來源之行為為必要。所稱「
    移轉特定犯罪所得」，係指將刑事不法所得移轉予他人，以
    達成隱匿效果而言；所謂「變更特定犯罪所得」，乃指將刑
    事不法所得之原有法律或事實上存在狀態予以變更而達成隱
    匿效果。至所意圖隱匿者究為自己、共同正犯或他人之特定
    犯罪所得來源，皆非所問。又上述第2款之洗錢類型，固多
    以迂迴曲折之方式輾轉為之，但不以透過多層之交易活動為
    限，且掩飾或隱匿之管道是否為共同正犯或其他第三人，亦
    可不問。因而過往實務見解認為，行為人對犯特定犯罪所得
    之財物或利益作直接使用或消費之處分行為，或僅將自己犯
    罪所得財物交予其他共同正犯，祗屬犯罪後處分或移轉贓物
    之行為，非本條例所規範之洗錢行為，已與新法所規定之洗
    錢態樣有所扞格。蓋行為人如意圖掩飾或隱匿特定犯罪所得
    來源，而將特定犯罪所得直接消費處分，或移轉交予其他共
    同正犯予以隱匿，甚或交由共同正犯以虛假交易外觀掩飾不
    法金流移動，依新法規定，皆已侵害新法之保護法益，係屬
    新法第2條第1或2款之洗錢行為，尚難單純以不罰之犯罪後
    處分贓物行為視之（最高法院108年度台上字第3993號判決
    意旨參照）。蓋行為人如意圖掩飾或隱匿特定犯罪所得來源
    ，而將特定犯罪所得直接消費處分，或移轉交予其他共同正
    犯予以隱匿，甚或交由共同正犯以虛假交易外觀掩飾不法金
    流移動，依新法規定，皆已侵害新法之保護法益，係屬新法
    第2條第1或2款之洗錢行為，尚難單純以不罰之犯罪後處分
    贓物行為視之（最高法院108年度訴字第3993號判決意旨參
    照）。而細察其立法精神，乃希冀藉由金流透明化，並阻斷
    行為人犯罪所得後續使用可能之方式，使犯罪所得因無法順
    利轉化為合法來源自由流通於資本市場，以達到打擊犯罪之
    結果，據此觀之，洗錢防制法第14條第1項之著眼點為行為
    人取得犯罪所得後之處置、分層化、整合等行為，因而導致
    金流無從追索結果，即應構成本罪，是凡行為人為掩飾或隱
    匿特定犯罪所得來源，而將特定犯罪所得直接消費處分，甚
    或移轉交予其他共同正犯予以隱匿之行為均屬洗錢防制法之
    規範範疇。
　2.被告九人客觀上所為係屬隱匿犯罪所得之洗錢犯行
　⑴查扣案如附表一編號22至181所示之大陸金融帳戶資料均為「
    發哥」交付被告辛○○，而非被告九人所有，且被告九人對於
    「發哥」如何取得該等大陸金融帳戶及該等帳戶之申設名義
    人均不認識，業據被告九人於本院準備程序時自述明確（見
    本院卷四第77頁至第78頁、第84頁至第85頁），核與證人即
    偵查員丁○○於本院審理時證述：伊在搜索現場扣到很多U盾
    和銀聯卡，但均非在場之被告辛○○、丙○○及子○○所有，詢問
    他們三人U盾為何人所有、何以可以持有上開U盾，三人均表
    示不認識U盾所有人，說這些U盾都是公司的、不知道帳戶所
    有人等語（見本院卷四第243頁、第248頁至第249頁）證述
    情節相符，並有本院108年度聲搜字第2180號搜索票、內政
    部警政署刑事警察局偵查第六大隊搜索扣押筆錄、扣押物品
    目錄表、現場位置圖各1份可證（見偵2905號卷一第9頁至第
    50頁）及扣案如附表一編號22至181所示之大陸金融帳戶資
    料可證，是此份事實首堪認定。
　⑵又細察被告九人使用扣案如附表一編號22至181所示之大陸金
    融帳戶資料期間，即有許多帳戶因交易異常、狀態異常等風
    險控管而遭凍結、暫停交易、網銀遭註銷，或因銀行核實本
    人資料後，限制帳戶轉出及因遭公安鎖定等情形，有卷附「
    2020戰神餘額-不要混到G停用（台）」資料1份可憑（見本
    院卷六第189頁至第191頁）。衡以現今社會，交易往來頻繁
    ，金融帳戶使用為經濟生活之常態，如非係金融帳戶經認定
    有可疑交易、他人冒用等疑似為人頭帳戶使用之情形，金融
    機構當無隨意限制金融帳戶交易，甚或凍結帳戶使用之理，
    然被告九人所使用之大陸金融帳戶資料，竟有高達數十個帳
    戶均發生上開交易異常、帳戶遭限制及凍結之情形，如非該
    等帳戶實際上均非為本人使用，而係人頭帳戶，當無有如此
    巧合之可能，顯見被告九人所使用如附表一編號22至181所
    示之大陸金融帳戶資料，均為被告九人用以出入本案戰神娛
    樂城出入金業務所用之人頭帳戶，顯足認定。而被告九人使
    用該等人頭帳戶，作為戰神娛樂城入出金使用，及將款項轉
    存入戰神娛樂城所掌控之其他金融帳戶，致檢警機關於檢視
    相關金融帳戶之交易明細時，極易因割裂觀察個別金融帳戶
    之資金流動情形，以致無從辨識其不法性，或難以追溯特定
    款項之真正源頭、去向及所在，形成追查不法犯罪所得之斷
    點及阻礙，甚而檢警縱查獲被告九人所涉本案犯行，並扣得
    附表一編號22至181所示之大陸金融帳戶資料，亦無法因而
    查獲「發哥」之真實身份及本案之其他成員，足認被告九人
    在客觀上有隱匿該賭博網站犯罪所得來源、去向之具體作為
    ，且已致金流無從追索結果致隱匿之效果，所為實與詐欺集
    團詐騙被害人匯款至指定之人頭帳戶並加以提領或轉匯至其
    他帳戶之行為無異，自該當洗錢之犯行。
　3.被告九人主觀上具有洗錢之故意　
　　而被告九人明知渠等所收受及匯出之款項為戰神娛樂城之賭
    金，仍依「發哥」、洪瓊琦、庚○○及不詳客服人員之指示操
    作作業平台，使用附表一編號22至181所示之大陸人頭帳戶
    收取賭客匯入之賭金，以協助轉換為遊戲點數，及協助賭客
    出金，並對於帳戶金錢流向究係為何均不知情，此為被告丑
    ○○之辯護人所自陳（見本案卷七第307頁）。佐以扣案如附
    表一編號193所示之被告丙○○手機通訊軟體之被告九人工作
    群組「倉庫倉庫倉庫」內，被告戊○○更明確表示：個人戶入
    款請不要單筆大額入款，機率很高會馬上被凍結等文字（見
    本院資料卷第74頁），提醒其餘被告於使用人頭帳戶時，應
    注意款項金額不宜過高，否則恐遭凍結等情，足見被告九人
    對於該等大陸金融帳戶均為人頭帳戶亦有所認識，而就匯入
    及匯出之款項均無從掌握流向，主觀上有隱匿該財產與犯罪
    之關聯性，以躲避國家追訴、處罰之故意，主觀上確有隱匿
    犯罪所得之故意，灼然甚明。
　4.就被告九人之選任辯護人所辯部分均無可採
　⑴被告子○○之辯護人以被告子○○並不清楚扣案之大陸人頭帳戶
    如何取得，如為公司使用個人之帳戶即無隱匿犯罪所得之問
    題，且扣案之金融帳戶雖有遭凍結，然亦有許多事後遭解凍
    之情形，如非帳戶經審核無問題，何以遭解凍等語，主張被
    告子○○所為不構成洗錢犯行。然公司營運如需使用金融帳戶
    ，本可向金融機構申設辦理，當無刻意使用私人帳戶之理，
    且將公司款項匯入私人帳戶之適法與否亦有可疑，而本案係
    使用大量不同人士之帳戶，亦與一般公司通常使用與公司相
    關之單一或少數固定帳戶之情形有別，甚而以此主張被告九
    人使用渠等均不知悉來源、所有人之大陸金融帳戶作為賭博
    出入金使用帳戶並無隱匿犯罪所得之問題，所辯亦難憑採。
    此外，相較於因交易異常、風險控管、遭公安鎖定等因素而
    遭凍結、無法使用或限制使用之帳戶數量而言，恢復正常使
    用之帳戶數量顯然為少，且倘該等帳戶均如一般常人之正常
    使用，何以會有為數如此眾多之大陸金融帳戶會遭凍結或交
    易異常等情形，此部分所辯亦難認為被告子○○有利之認定。
　⑵另被告辛○○、寅○○及戊○○之選任辯護人雖以該等大陸金融帳
    戶均為「發哥」所提供，帳戶數量雖多，然亦無法排除為本
    案戰神娛樂城共犯結構內之人自己之帳戶，而無隱匿犯罪所
    得去向之問題，惟為數如此眾多之大陸金融帳戶，如確為同
    案之共犯所有，何以迄今均未能舉出或提出任一共犯為帳戶
    所有人之證據資料，所述核與幽靈抗辯無異，亦無可採。且
    倘如被告辛○○、寅○○及戊○○之選任辯護人所言為實，則同為
    共犯集團內之人，何以明知該等帳戶為被告九人所使用，仍
    向銀行申請掛失，以致帳戶無法使用，此參被告戊○○於「倉
    庫倉庫倉庫」群組內表示「公司入款-思雨工被掛失 銀行狀
    態顯示為：卡片狀態不正常」等文字，有對話紀錄擷圖可證
    （見本院資料卷第31頁），亦證所辯與事實相悖。又被告辛○○另辯稱被告九人使用之大陸金融帳戶均為實名制，而無隱
    匿、層轉或洗白之可能，然該等金融帳戶均為被告九人所使
    用，該等金融帳戶之匯入、匯出均非「真正申設人」所使用
    ，是縱查獲金融帳戶之申設人為何人，亦無從知悉該帳戶為
    何人操作、使用，客觀上即使檢調單位無從獲悉帳戶之真正
    使用人為何人，致生金流發生斷點，而隱匿犯罪所得，此部
    分所辯無異係再次強調被告九人持有上開非渠等所申設之人
    頭帳戶，其即係在使隱匿犯罪所得、使金流產生斷點，而構
    成洗錢之事實，所辯顯無為被告辛○○等人有利之認定。
  ⑶另被告丙○○、己○○之辯護人又以洗錢犯罪需以提供帳戶後，
    有實際領款之行為始足當之，而被告丙○○、己○○均未實際從
    事領款之行為，自不該當洗錢犯行，然所謂領款之行為，係
    指將帳戶內款項取出，其究係領出現款，抑或經由轉帳而將
    款項匯出至其他帳戶，其結果均在使原帳戶內之款項取出，
    而經由金流更易而造成金流發生斷點，其所致隱匿犯罪所得
    之結果並無二異，被告丙○○、己○○之辯護人上開所辯，亦無
    可採。
　⑷而就被告寅○○、戊○○、丑○○及癸○○之辯護人所言，被告寅○○
    、戊○○、丑○○及癸○○所為出入金為賭博之必要行為，未使款
    項合法化，並無掩飾、隱匿犯罪所得。惟賭博出入金行為，
    被告九人自可使用渠等自身之帳戶，然何以使用大陸人頭帳
    戶，其目的無非在檢調追查時，無從以此追緝實際之賭博集
    團，獲悉該等款項即為賭博之犯罪所得，所為目的即係在掩
    飾、隱匿該等款項為賭博犯罪所得，顯可認定，此縱未使該
    等款項合法化，亦已屬洗錢防制法所規範之洗錢犯行，此部
    分所辯亦無可採。
　5.綜上，被告九人及渠等辯護人上揭所辯均無可採，被告九人
    所為洗錢犯行事證明確。　
㈢、參與組織犯罪部分
　1.按106年4月19日修正、106年4月21日生效施行前組織犯罪防
    制條例第2條原規定：「本條例所稱犯罪組織，係指三人以
    上，有內部管理結構，以犯罪為宗旨或以其成員從事犯罪活
    動，具有集團性、常習性及脅迫性或暴力性之組織」；106
    年4月21日修正施行後為「（第1項）本條例所稱犯罪組織，
    指三人以上，以實施強暴、脅迫、詐術、恐嚇為手段或最重
    本刑逾5年有期徒刑之刑之罪，所組成具有持續性及牟利性
    之有結構性組織。（第2項）前項有結構性組織，指非為立
    即實施犯罪而隨意組成，不以具有名稱、規約、儀式、固定
    處所、成員持續參與或分工明確為必要。」；107年1月3日
    再將該條項修正為（即現行法）「（第1項）本條例所稱犯
    罪組織，指三人以上，以實施強暴、脅迫、詐術、恐嚇為手
    段或最重本刑逾5年有期徒刑之刑之罪，所組成具有持續性
    或牟利性之有結構性組織。（第2項）前項有結構性組織，
    指非為立即實施犯罪而隨意組成，不以具有名稱、規約、儀
    式、固定處所、成員持續參與或分工明確為必要。」，並自
    107年1月5日生效。而參諸106年4月19日修正理由：「一、
    依照聯合國打擊跨國組織犯罪公約（以下簡稱公約）第2條
    ，所稱有組織犯罪集團（Organizedcriminalgroup），係由
    3人或多人所組成、於一定期間內為存續、為實施一項或多
    項嚴重犯罪或依本公約所定之犯罪，以直接或間接獲得金額
    或其他物質利益而一致行動之有組織結構之集團；所稱『嚴
    重犯罪』，指構成最重本刑4年以上有期徒刑之刑之犯罪行為
    ；至於『有組織結構之集團』，指並非為立即實施犯罪而隨意
    組成之集團，但不易要求確定成員職責，也不必要求成員之
    連續性或完善之組織結構。另公約第34條第2項，要求締約
    國應將公約第5條所定之犯罪，予以罪刑化，爰配合該公約
    國內法化，檢討犯罪組織之定義。二、修正第一項犯罪組織
    之定義如下：㈠現行『內部管理結構』，其意義與範圍未臻明
    確，致實務認定及適用迭生爭議，亦與公約第2條有關『有組
    織犯罪之集團』規定不符。就犯罪組織之性質，現行規定以
    具常習性為要件，易使人誤解犯罪組織須有犯罪之習慣始能
    成立。再者，目前犯罪組織所從事犯罪活動，已不限於脅迫
    性或暴力性之犯罪活動，犯罪手法趨於多元，並與上開公約
    以實施嚴重犯罪之規定及犯罪組織而直接或間接獲得金錢或
    其他物質利益而犯罪之牟利性要求不符，爰參酌公約之規定
    ，修正犯罪組織之定義。……三、依照公約實施立法指南說明
    ，有組織結構之集團，包括有層級（hierarchical）組織、
    組織結構完善（elaborate）或成員職責並未正式確定之無
    層級結構情形，亦即不以有結構（structure）、持續（con
    tinuous）成員資格（membership）及成員明確角色或分工
    等正式（formal）組織類型為限，且並非為立即實施犯罪而
    隨意組成，故為避免對於有結構性組織見解不一，爰增訂第
    二項之規定。」等旨，已詳為說明將原犯罪組織關於「內部
    管理結構」之定義修正為「有結構性組織」之緣由。從而，
    106年4月21日修正施行後第1項已將「內部管理結構」修正
    放寬為「有結構性組織」，並明確定義所謂「有結構性組織
    」為「非為立即實施犯罪而隨意組成，不以具有名稱、規約
    、儀式、固定處所、成員持續參與或分工明確為必要。故被
    告辛○○等人行為時即現行法組織犯罪防制條例第2條所規範
    之犯罪組織不以有內部管理結構始足當之，只需組織以持續
    性之存續為目的，並非為某單一特定犯罪，或某特定人士而
    組成，具持續性或牟利性即足當之，亦不以具有名稱、規約
    、儀式、固定處所、成員持續參與或分工明確為必要。換言
    之，行為人所屬團體內部結構鬆散或嚴明、成員分工明確或
    浮動（例如成員有無名冊、有無內部懲處違抗命令或相關義
    務之內部規範、有無踐行入幫儀式、成員間之職務分配或職
    務名稱、有無固定服勤時間、定期開會、是否得以自由進出
    據點、休假、離職等），均非所問。
　2.被告九人所為構成參與犯罪組織
　　查本案戰神娛樂城係由「發哥」發起、設立並招攬大陸地區
    賭客，及以不詳方式取得如附表一編號22至181所示之大陸
    人頭帳戶資料後，先於不詳地點，後由洪瓊琦、庚○○、辛○○
    承租上址處所，做為出入金洗錢機房，由所屬集團不詳成員
    設立相關平台、負責接受賭客申請出金之客服，被告辛○○等
    九人則負責確認賭客匯入人頭帳戶內之款項是否正確，及將
    人頭帳戶內款項匯至賭客指定之帳戶，另有人員負責維護會
    員資料、推廣及收集同業活動、分析各遊戲機率概況、整理
    每週報表，分工內容詳細，甚而對於被告九人工作內容表現
    進行考核、出入金如有錯誤亦有相關罰則，被告辛○○並會按
    月確認錯誤情形、計算缺失扣點，此有卷附「戰神部門工作
    分配表」及被告丙○○之對話紀錄所示之工作考核表、出款錯
    誤罰則副本、出款錯誤罰則的副本各1份、「倉庫倉庫倉庫
    」群組對話紀錄擷圖10張存卷可憑（見偵字2905號卷二第79
    頁；本院卷三第96頁至第98頁、第325頁至第338頁；本院卷
    六第159頁至第161頁；本院資料卷第56頁、第62頁、第72頁
    、第74頁），顯見本案被告九人所屬之戰神娛樂城之成員眾
    多，且組織縝密，分工精細，顯非為立即犯罪而隨意組成之
    組織。再者，被告辛○○、丙○○、己○○、子○○、寅○○、戊○○、
    丑○○於105年12月前某日、乙○○於105年11月1日前某日即已
    負責戰神娛樂城之出入金業務，直至109年1月2日為警查獲
    ，業已持續數年，顯已投入相當成本及時間，亦證該集團顯
    非屬立即實施犯罪而隨意組成，從而，依上開賭博洗錢集團
    之內部分工結構、成員組織、運作時間及投入之資金，均可
    見本件賭博洗錢集團具有持續性及牟利性，自屬3人以上以
    實施詐術為手段所組成具有持續性及牟利性之有結構性組織
    至明。至被告丙○○、己○○之選任辯護人、被告子○○、乙○○之
    選任辯護人、被告丑○○之選任辯護人均以本案之洗錢機房並
    無上對下之從屬關係、內部管理鬆散為由，認非屬組織犯罪
    防制條例第2條所稱之犯罪組織，顯然無視該條例關於犯罪
    組織定義修正之沿革，自無足採。
　3.依據洗錢防制法第14條第3項雖規定不得科以超過其特定犯
    罪所定最重本刑之刑，參以該法之立法理由謂：「洗錢犯罪
    之前置特定不法行為所涉罪名之法定刑若較洗錢犯罪之法定
    刑為低者，為避免洗錢行為被判處比特定不法行為更重之刑
    度，有輕重失衡之虞，參酌澳門預防及遏止清洗黑錢犯罪第
    三條第六項增訂第三項規定，定明洗錢犯罪之『宣告刑』不得
    超過特定犯罪罪名之法定最重本刑。」，可知該條項係著眼
    於洗錢防制法本質係禁止行為人取得特定犯罪所生犯罪所得
    後之處分、掩飾隱匿等行為，而限制不應因取得特定犯罪所
    得後之處分、掩飾隱匿犯罪所得之舉，科以原特定犯罪更重
    之刑，然此僅係就宣告刑之範圍予以限制，自不影響洗錢防
    制法第14條第1項為「7年以下有期徒刑」之法定刑度。且如
    原條文係為法定刑之限制，則洗錢防制法第14條第1項自可
    明文其法定刑從特定犯罪所示之刑即可，而無明文為「最重
    本刑7年以下有期徒刑」之必要，均足證此規定屬於宣告刑
    之限制，而不涉同條第1項洗錢罪法定刑之變動。據此，被
    告九人所犯洗錢防制法第14條第1項之一般洗錢罪，實際上
    仍屬組織犯罪防制條例第2條所列之「最重本刑逾五年有期
    徒刑」之罪，至臻明確。被告辛○○、寅○○及戊○○之選任辯護
    人主張，依據洗錢防制法第14條第3項規定，被告所涉洗錢
    犯罪最重本刑為3年以下而無適用組織犯罪防制條例之規定
    ，尚非可採。從而，本案被告九人因違反賭博罪之洗錢前置
    犯罪，並有上開使用大陸人頭帳戶洗錢之犯行，而構成洗錢
    防制法第14條第1項7年以下有期徒刑之一般洗錢罪，且為3
    人以上以實施詐術為手段所組成具有持續性及牟利性之有結
    構性組織，據以適用組織犯罪防制條例第3條第1項後段之參
    與犯罪組織，核與上開規範無違。惟依該條項之規範，本案
    被告九人所涉犯行，至多僅得量處賭博罪之最重本刑3年以
    下有期徒刑，附此敘明。
　4.據此，被告九人所涉參與賭博、洗錢之犯罪組織之事實，亦
    可認定。　
㈣、綜上所述，被告九人及渠等之辯護人所為辯解均難為被告九
    人有利之認定，本案事證明確，被告九人犯行均應依法論科
    。至檢察官另聲請傳喚證人洪瓊綺、庚○○、李侑駿及同案被
    告辛○○、子○○、丙○○欲證明被告九人確有本案洗錢及組織犯
    行，姑不論被告九人對於上開本案所涉洗錢及組織犯行始終
    為否認之答辯，而檢察官自109年9月1日本案送審到院直至1
    11年2月22日審理程序止，均未聲請傳喚上開證人證明被告
    九人犯行，直至本案辯論終結前始主張該等證人均有傳喚之
    必要，所述能否可採，已有可疑。況檢察官主張傳喚該等證
    人得證明被告九人所犯洗錢防制法等犯行，然被告九人對於
    客觀犯行均坦認在卷，是否構成洗錢之行為，乃法律上之認
    定，實難期待如何經由傳喚上開證人證明此部分犯行，檢察
    官聲請傳喚亦無助於認定被告九人洗錢之犯行，自無調查必
    要。而就被告九人所涉組織犯罪部分，查組織犯罪本不以明
    確之管理結構為限，業如前述，且依上開卷附證據資料相佐
    即足認定被告九人此部分之犯行，是檢察官此部分聲請傳喚
    證人亦無必要，附此敘明。
二、論罪科刑
㈠、被告行為後，刑法第268條業於108年12月25日修正公布，並
    於同月27日施行，惟本次修法係將上開條文之罰金數額調整
    換算後予以明定，不生新舊法比較問題，應依一般法律適用
    原則，逕行適用裁判時之規定，先予敘明。　
㈡、所謂「賭博場所」，只要有一定之場所供人賭博財物即可，
    非謂須有可供人前往之一定空間場地始足當之。以現今科技
    之精進，電話、傳真、網路均可為傳達賭博之訊息，例如意
    圖營利而提供網址供人賭博財物者，亦屬提供賭博場所之一
    種，而以網路、傳真或電話簽注號碼賭博財物，與親自到場
    簽注賭博財物，僅係行為方式不同，並不影響其犯罪行為之
    認定（最高法院94年度台非字第265號判決意旨參照）。又
    刑法第268條之聚眾賭博罪，係指聚集不特定人參與賭博之
    行為，縱未於現實上同時糾集多數人於同一處所，而係聚集
    眾人之財物進行賭博者，亦屬之。本件戰神娛樂城為網路賭
    博網站，供不特定賭客登入網站後取得會員資格並匯款兌換
    點數，再於網站內把玩賭博遊戲，賭客如賭贏，即依各項遊
    戲規則獲得點數，並可兌換現金，如賭輸，則兌換點數所匯
    入之現金即歸網站所有，並有被告九人負責處理戰神娛樂城
    之出入金業務，依上開說明，被告九人自屬意圖營利而提供
    賭博場地及聚眾賭博。又按刑法第266條第1項之賭博罪，係
    以在公共場所或公眾得出入之場所賭博財物為其成立要件，
    而網際網路雖於現今廣為人使用，然基於刑法第1條所揭示
    之罪刑法定主義，刑法第266條第1項既明文需以在「公共場
    所」或「公眾得出入之場所」為之等要件，客觀文義所指，
    應限於外觀可見、實體之場所，本難擴張適用至網際網路或
    網站，更難認網際網路或網站所提供之裝置或技術與「場所
    」之概念相符，法院自不得遽予擴張解釋或類推適用刑法第
    266條第1項之構成要件，至該條固於111年1月12日修正增訂
    第2項，同年月14日生效施行，將電信設備、電子通訊、網
    際網路或其他相類之方法賭博財物者，認定同屬第1項所稱
    在公共場所或公眾得出入之場所賭博財物之行為，然依刑法
    第2條第1項之規範意旨，並非有利於本案賭博行為人，是本
    案仍應依修正前之規定加以判斷，認定登入戰神娛樂城賭博
    者，非屬在公共場所或公眾得出入之場所賭博，被告九人於
    行為時當無適用本條項之餘地，亦予敘明。
㈢、核被告辛○○、丙○○、己○○、子○○、乙○○、寅○○、戊○○及丑○○
    於106年6月28日前所為，係犯刑法第268條前段之圖利供給
    賭博場所罪及同條後段之圖利聚眾賭博罪；被告辛○○、丙○○
    、己○○、子○○、乙○○、寅○○、戊○○及丑○○於106年6月28日後
    及被告癸○○所為，均係犯刑法第268條前段之圖利供給賭博
    場所罪及同條後段之圖利聚眾賭博罪、洗錢防制法第14條第
    1項之一般洗錢罪及組織犯罪防制條例第3條第1項後段之參
    與犯罪組織罪。原公訴意旨起訴認被告九人所為，亦構成刑
    法第266條第1項前段之在公眾得出入之場所賭博財物罪嫌，
    稍有未洽，業如前述，惟此部分業據公訴檢察官於本院準備
    程序時當庭更正（見本院卷七第49頁至第50頁），本院自無
    庸再贅為起訴法條之更正，應予敘明。
㈣、按共同實行犯罪行為之人，在共同意思範圍以內，各自分擔
    犯罪行為之一部，彼此協力、相互補充以達其犯罪之目的者
    ，即應對於全部所發生之結果，共同負責。故共同正犯在客
    觀上透過分工參與實現犯罪結果之部分或階段行為，以共同
    支配犯罪「是否」或「如何」實現之目的，並因其主觀上具
    有支配如何實現之犯罪意思而受歸責，固不以實際參與犯罪
    構成要件行為或參與每一階段之犯罪行為為必要。僅參與事
    前之計劃、謀議而未實際參與犯罪，或僅參與犯罪構成要件
    以外之行為，倘足以左右其他行為人是否或如何犯罪，而對
    於犯罪之實現具有功能上不可或缺之重要性者，與其他參與
    實行犯罪構成要件行為之人，同具有功能性的犯罪支配地位
    ，而為共同正犯。反之，未實際參與犯罪者或其他參與犯罪
    構成要件以外之參與行為雖可能影響犯罪之發展，但其他實
    際參與犯罪者可以獨力操控犯罪之發展，例如僅於謀議時提
    供作案地點、被害人生活作息、經濟情況或允諾提供作案交
    通工具，對於犯罪過程無從置喙而不具有支配地位者，則為
    共犯。又共同犯罪之意思不以在實行犯罪行為前成立為限，
    若了解最初行為者之意思而於其實行犯罪之中途發生共同之
    意思而參與實行者，亦足成立相續之共同正犯（最高法院10
    3年度台上字第2258號判決意旨參照）。意圖營利聚眾賭博
    罪，聚集多人賭博之事實，即可成立，不以參與賭博之人成
    立賭博罪為要件，因此，關於本罪之成立，在於行為人是否
    聚集眾人賭博，或誘惑他人入賭，而不論聚眾者本身是否參
    與賭博。且本罪之故意係行為人主觀上對於自己提供賭博場
    所或聚眾賭博之事實有所認識，從而決意為之。查網路賭博
    是經營賭博網站之犯罪集團成員以分工合作之方式，透過網
    路作為平臺，實施聚賭及賭博之行為。基於網際網路開放、
    分散且互通之架構特性，負責招徠賭客、操作電腦下注賭博
    、賭金入出帳及網站設立之地點本不以同在一地為必要。被
    告九人雖未必實際參與全部營利聚眾賭博及營利供給賭博場
    所等犯行，然此一間接聯絡犯罪之態樣，正為具備一定規模
    網路犯罪所衍生之細密分工模式，參與犯罪者透過相互利用
    彼此之犯罪角色分工，而形成一個共同犯罪之整體。本案乃
    由「發哥」設立「戰神娛樂城」之賭博網站，招攬大陸地區
    賭客申請帳號，並提供附表一編號22至181所示之人頭帳戶
    供作被告九人為戰神娛樂城出入金業務使用，洪瓊琦、庚○○
    負責承租上址供作洗錢機房之「倉庫」，集團內不詳成員設
    立之「FileZilla」雲端平台供被告九人使用，不詳客服人
    員接受賭客之出入金申請並通知被告九人匯出之銀行帳戶資
    訊及金額。而被告九人使用附表一編號22至181所示之人頭
    帳戶，為戰神娛樂城出入金業務之行為分工，已屬聚眾賭博
    罪之構成要件行為，主觀上亦均既知悉「發哥」、洪瓊綺、
    庚○○及戰神娛樂城之不詳成員為戰神娛樂城賭博網站之成員
    ，被告九人固未必對全部戰神娛樂城之成員有所認識或知悉
    其等之確切身分，亦未實際參與全部賭博犯行，然此一間接
    聯絡犯罪之態樣，正為具備一定規模賭博犯罪所衍生之細密
    分工模式，參與犯罪者透過相互利用彼此之犯罪角色分工，
    而形成一個共同犯罪之整體以利遂行賭博犯行，併同時得以
    製造金流之斷點，掩飾或隱匿該犯罪所得，而其等於本案參
    與之犯罪，既係對基於以自己共同犯罪之意思，在共同犯意
    聯絡下，相互支援、供應彼此所需地位，相互利用他人行為
    ，以達共同賭博、洗錢之目的，自應對各該參與之不法犯行
    及結果共同負責，揆諸前揭裁判意旨及說明，被告自應就戰
    神娛樂城之其他成員所為本案賭博及一般洗錢之犯行負共同
    正犯之責任。是被告九人及「發哥」、洪瓊綺、庚○○及戰神
    娛樂城之不詳成員共同經營戰神娛樂城賭博網站期間，就本
    案全部犯行與「發哥」、洪瓊綺、庚○○及戰神娛樂城之不詳
    成員間，有犯意聯絡與行為分擔，為共同正犯。
㈤、罪數認定
　1.立法者針對特定刑罰規範之構成要件，已預設該犯罪行為之
    本質係持續實行之複數行為，具備反覆、延續之行為特徵，
    而將之總括或擬制為一個構成要件之集合犯行為，因其刑法
    評價上為構成要件之行為單數，認應僅成立一罪。則行為人
    基於概括之犯意，在密切接近之一定時、地持續實行之複次
    行為，倘依社會通念，於客觀上認為符合一個反覆、延續性
    之行為觀念者，於刑法評價上，即應僅成立一罪，學理上所
    稱「集合犯」之職業性、營業性或收集性等具有重複特質之
    犯罪均屬之，例如經營、從事業務、收集、販賣、製造、散
    布等行為概念者是（最高法院95年度台上字第1079號判決要
    旨參照）。查被告九人係基於經營賭博網站之目的，提供賭
    博場所及聚集不特定之賭客於網站內簽賭下注，此種犯罪形
    態，當不止一次就結束，本質上乃具有反覆、延續之特質，
    是以被告辛○○、丙○○、己○○、子○○、寅○○、戊○○、丑○○於10
    5年12月前某日、乙○○於105年11月1日前某日及癸○○於108年
    10月間某日，與「發哥」共同經營戰神娛樂城之賭博網站，
    係先後反覆多次供給賭博場所及聚眾賭博以營利之行為，自
    始即係出於經營賭博網站以牟利之犯罪目的及包括犯意所為
    ，此種犯罪形態，本質上乃具有反覆、延續之特質，是被告
    九人意圖營利供給賭博場所、意圖營利聚眾賭博之行為，於
    刑法評價上，均係具營業性、重複特質之集合犯，僅論以一
    罪。
　2.組織犯罪防制條例係藉由防制組織型態之犯罪活動為手段，
    以達成維護社會秩序、保障人民權益之目的，於該條例第3
    條第1項前段與後段，分別對於「發起、主持、操縱、指揮
    」及「參與」犯罪組織者，依其情節不同而為處遇，行為人
    雖有其中一行為，不問其有否實施各該手段（如詐欺）之罪
    ，均成立本罪。然在未經自首或有其他積極事實，足以證明
    其確已脫離或解散該組織之前，其違法行為，仍繼續存在，
    即為行為之繼續，而屬單純一罪，至行為終了時，仍論為一
    罪（最高法院107年度台上字第1066號、第2237號判決意旨
    參照）。查被告九人參與「發哥」所發起之犯罪組織，並為
    戰神娛樂城進行出入金業務，渠等所為之意圖營利供給賭博
    場所、聚眾賭博、一般洗錢之犯行間，行為有部分重疊合致
    ，且犯罪目的單一，依一般社會通念，應評價為一罪方符合
    刑罰公平原則，為想像競合犯，應依刑法第55條規定，從一
    重論以一般洗錢罪處斷。又就106年6月28日洗錢防制法修正
    前後，被告辛○○、丙○○、己○○、子○○、乙○○、寅○○、戊○○及
    丑○○所為犯行均無不同，且亦無證據證明渠等係另起犯意而
    為，自無從認定有何犯意各別、行為互殊之情事，是起訴書
    及補充理由書主張此部分應予分論併罰，自有未洽。
㈥、檢察官原起訴所載被告辛○○於106年2、3月、丙○○於107年1、
    2月、己○○於106年5、6月、子○○於106年、乙○○、寅○○、戊○○於107年12月、丑○○於108年7月間參與，所認定時間雖較本
    案認定時間為晚，惟被告辛○○、丙○○、己○○、子○○、寅○○、
    戊○○、丑○○於105年12月前所為及被告乙○○於105年11月1日
    前所為犯行，既與原起訴之犯罪事實間具有集合犯之包括一
    罪關係，為起訴效力所及，本院自應一併予以審理。臺灣臺
    中地方檢察署109年度偵字第35930號移送併辦意旨書，與本
    案起訴之犯罪事實，為事實上一罪關係，本院自應併予審理
    。至檢察官另於111年3月2日、同年月18日及4月26日另以補
    充理由書主張，被告九人除涉及戰神娛樂城之出入金業務外
    ，另負責協助GPK平台向附表二所示之賭博網站收取權利金
    ，及支付附表三所示供應商之抽成費用，惟戰神娛樂城與各
    該賭博網站間均為各自獨立之賭博網站，且被告九人就本案
    負責內容為戰神娛樂城之賭金出入金業務，而就附表二、三
    所示賭博網站、供應商，負責內容則為支付權利金、收取抽
    成等業務，工作內容亦有不同，業為公訴檢察官所自陳明確
    （見本院卷七第54頁至第55頁），自難認本案起訴內容為一
    罪關係，自無從併予審理。
㈦、查司法院大法官會議於110年12月10日做成釋字第812號解釋
    文：「106年4月19日修正公布之組織犯罪防制條例第3條第3
    項規定：『犯第1項之罪者，應於刑之執行前，令入勞動場所
    ，強制工作，其期間為3年。』(嗣107年1月3日修正公布第3
    條，但本項並未修正)就受處分人之人身自由所為限制，違
    反憲法比例原則及憲法明顯區隔原則之要求，與憲法第8條
    保障人身自由之意旨不符，應自本解釋公布之日起失其效力
    。」準此，本案被告九人所犯參與賭博犯罪集團罪，均無依
    同條第3項規定宣告刑前強制工作之餘地，起訴書聲請就被
    告辛○○、己○○及子○○部分，於刑之執行前令入勞動場所強制
    工作，自與上揭意旨有違，併此敘明。
㈧、爰以行為人責任為基礎，審酌被告九人加入「發哥」、洪瓊
    琦及庚○○等人所組成之戰神娛樂城賭博網站，負責賭客出入
    金業務，參與意圖營利供給賭博場所及聚眾賭博、洗錢等犯
    行，助長賭博風氣、危害社會善良風俗，自無可採；並審酌
    被告九人於犯罪組織內之層級、參與時間長短、犯罪參與程
    度，及渠等之犯後態度；兼衡被告辛○○自陳大學畢業之智識
    程度、從事服務業，要扶養母親及兩名未成年子女、被告丙○○自陳高職畢業之智識程度、從事服務業，要扶養母親、被
    告己○○自陳大專畢業之智識程度、從事服務業，要扶養母親
    、被告子○○自陳大學畢業之智識程度、擔任外送員，要扶養
    父母及一名未成年子女、被告乙○○自陳大學畢業之智識程度
    、從事服務業，要扶養母親、被告寅○○自陳大學畢業之智識
    程度、從事客服，要扶養父母、被告戊○○自陳大學畢業之智
    識程度、從事服務業，要扶養父母、被告丑○○自陳大學畢業
    之智識程度、從事服務業，要扶養父母、被告癸○○自陳大學
    畢業之智識程度、擔任外送員，要扶養父母及一名未成年子
    女等一切情狀（見本院卷七第310頁至第311頁至第312頁）
    ，分別量處如主文所示之刑，並均就罰金部分諭知易服勞役
    之折算標準。又被告九人所犯之一般洗錢罪，其法定刑為「
    7年以下有期徒刑」，顯與刑法第41條第1項規定得易科罰金
    之罪以所犯最重本刑為「5年以下有期徒刑以下之刑之罪」
    者要件未合，依法自不得諭知易科罰金之折算標準，附此敘
    明。
㈨、末按緩刑為法院刑罰權之運用，旨在獎勵自新，祇須合於刑
    法第74條所定之條件，法院本有自由裁量之職權。關於緩刑
    之宣告，除應具備一定條件外，並須有可認為以暫不執行刑
    罰為適當之情形，始得為之。法院行使此項裁量職權時，應
    受比例原則、平等原則等一般法律原則之支配；但此之所謂
    比例原則，指法院行使此項職權判斷時，須符合客觀上之適
    當性、相當性及必要性之價值要求，不得逾越，用以維護刑
    罰之均衡；而所謂平等原則，非指一律齊頭式之平等待遇，
    應從實質上加以客觀判斷，對相同之條件事實，始得為相同
    之處理，倘若條件事實有別，則應本乎正義理念，予以分別
    處置，禁止恣意為之，俾緩刑宣告之運用，達成客觀上之適
    當性、相當性與必要性之要求（最高法院99年度台上字第79
    94號判決意旨參照）。查被告九人固均未曾因故意犯罪受有
    期徒刑以上刑之宣告，雖合於刑法第74條第1 項第1 款所定
    得為緩刑宣告之要件，然被告九人均矢口否認所涉之洗錢及
    參與犯罪組織等犯行，客觀上難認渠等係一時失慮誤觸刑典
    ，且經此偵審教訓，已知所警惕之情，本院經核認無就被告
    九人所宣告之刑，以暫不執行為適當之情形，附此敘明。
三、沒收
㈠、按供犯罪所用、犯罪預備之物或犯罪所生之物，屬於犯罪行
    為人者，得沒收之，刑法第38條第2項定有明文。經查，附
    表一編號1至181所示之物均為本案犯罪所用之物，且為被告
    辛○○自「發哥」處取得、持有，業據被告辛○○自陳扣案物是
    工作上使用的，都是「發哥給我的」、「手機、U盾、K寶先
    經由我處理建檔」等語，業為被告辛○○於警詢及本院審理時
    供述明確（見偵2905號卷二第214頁；本院卷四第85頁），
    核與其餘被告於本院準備程序時所述相符（見本院卷四第84
    頁至第85頁），足見上開物品均為本案犯罪所用，而為被告
    辛○○所實際管領，爰就扣案如附表一編號1至181所示之物於
    被告辛○○罪刑項下宣告沒收。至附表一編號193所示之被告
    丙○○所有之智慧型手機，其內雖含有「倉庫倉庫倉庫」群組
    對話資料等語本案犯行有關之物，然行動電話之用途本即得
    供一般聯繫之用，且對照被告丙○○本案犯罪情節與本院量處
    如主文所示之刑，對該供犯罪所用之物宣告沒收或追徵價額
    與否，已欠缺刑法上之重要性，為符合比例原則，兼顧訴訟
    經濟，爰依刑法第38條之2第2項規定，不予宣告沒收或追徵
    其價額。至附表一編號192、194所示之物，分別為被告子○○
    及己○○所有，而無證據證明與本案犯行無關，爰不予宣告沒
    收。
㈡、次按犯罪所得，屬於犯罪行為人者，沒收之，於全部或一部
    不能沒收或不宜執行沒收時，追徵其價額，刑法第38條之1
    第1項、第3項定有明文。而共同正犯之犯罪所得，沒收或追
    徵，應就各人所分得之數額分別為之；先前對共同正犯採連
    帶沒收犯罪所得之見解，已不再援用及供參考（最高法院10
    4年第13次刑事庭會議決議意旨參照），所謂各人「所分得
    」，係指各人「對犯罪所得有事實上之處分權限」，法院應
    視具體個案之實際情形而為認定，倘若共同正犯各成員內部
    間，對於不法利得分配明確時，自應依各人實際分配所得沒
    收（最高法院104年度台上字第3937號判決參照）。經查：
　1.附表一編號182所示被告丙○○持附表一編號139至142、編號1
    79及181所示銀聯卡前往提領之207萬3000元，為本案犯罪所
    得，業據認定如前，爰依法於提領人即被告丙○○罪刑項下諭
    知沒收。
  2.另被告辛○○、丙○○、己○○、子○○、寅○○、戊○○、丑○○於105
    年12月前某日、乙○○於105年11月1日前某日及癸○○於108年1
    0月間某日起，在本案洗錢機房任職，從事戰神娛樂城之入
    出金業務，業據認定如前，渠等在本案賭博機房任職期間，
    參以被告辛○○、丙○○、子○○、乙○○自陳月薪約4萬元（見偵2
    905卷一第75頁、偵12963號卷二第192頁、偵2905卷第213頁
    、偵2905卷三第85頁）、己○○自陳月薪約4萬2000元（見偵1
    2963號卷二第132頁）、寅○○、丑○○自陳月薪約3萬6000元（
    見偵2905號卷二第399頁、卷三第45頁）、戊○○自陳月薪約3
    萬8000元（見偵2905號卷三第5頁）、癸○○自陳月薪約3萬99
    90元（見偵2905號卷三第129頁），總計所得報酬分別為被
    告辛○○、丙○○、子○○144萬元（即4萬元*36月）、己○○151萬
    2000元（即4萬2000元*36月）、乙○○148萬（即4萬元*37月
    ）、寅○○、丑○○129萬6000元（即3萬6000元*36月）、戊○○1
    36萬8000元（即3萬8000元*36月）、癸○○7萬9980元（即3萬
    9990元*2月），此部分自屬被告九人本案之犯罪所得，除被
    告九人業已繳回如附表一編號183至191所示金額後，應認業
    已扣案而逕予宣告沒收外，其餘差額部分，分別為被告辛○○
    26萬6203元（即144萬元-117萬3797元）、丙○○47萬1104元
    （即144萬元-96萬8896元）、己○○23萬2000元（即151萬200
    0元-128萬元）、子○○24萬元（即144萬元-120萬元）、乙○○
    100萬9034元（即148萬元-47萬966元）、寅○○89萬2909元（
    即129萬6000元-40萬3091元）、戊○○90萬6187元（即136萬8
    000元-46萬1813元）、丑○○109萬6339元（即129萬6000元-1
    9萬9661元），均應宣告沒收，並於全部或一部不能沒收或
    不宜執行沒收時，追徵其價額。
據上論斷，依刑事訴訟法第299條第1項前段，組織犯罪防制條例
第3條第1項後段，洗錢防制法第14條第1項，刑法第11條、第28
條、第268條、第55條、第42條第3項前段、第38條第2項、第38
條之1第1項前段、第3項，刑法施行法第1條之1，判決如主文。
本案經檢察官林依成提起公訴及移送併辦，檢察官李斌、甲○○、
壬○到庭執行職務。
中　　華　　民　　國　　111 　年　　5 　　月　　31　　日
                  刑事第十九庭  審判長法  官  李婉玉
　　　　　　　　　                    法  官  林雷安
　　　　　　　　　                    法  官  吳逸儒
以上正本證明與原本無異。
如不服本判決應於收受判決後20日內向本院提出上訴書狀，並應
敘述具體理由；其未敘述上訴理由者，應於上訴期間屆滿後20日
內向本院補提理由書（均須按他造當事人之人數附繕本）「切勿
逕送上級法院」。
                                      書記官  陳俞君
中　　華　　民　　國　　111 　年　　5 　　月　　31　　日

編號 品項與數量 備註 1（即起訴書附表一序號1） 桌上型電腦 (主機、螢幕X2、滑鼠、鍵盤、電線)1組 本案犯罪所用之物，於被告辛○○罪刑項下諭知沒收。 2（即起訴書附表一序號2） 桌上型電腦  (主機、螢幕、滑鼠、鍵盤、電線)1組  3（即起訴書附表一序號4） 桌上型電腦  (主機、螢幕X2、滑鼠、鍵盤、電線)1組  4（即起訴書附表一序號14） 桌上型電腦 (主機、螢幕X2、滑鼠、鍵盤、電線)1組  5（即起訴書附表一序號87） 桌上型電腦  (主機、螢幕X2、滑鼠、鍵盤、電線)1組  6（即起訴書附表一序號89） 桌上型電腦(主機、螢幕X2、滑鼠、鍵盤、電線)1組  7（即起訴書附表一序號135） 桌上型電腦 (主機、螢幕X2、滑鼠、鍵盤、電線)1組  8（即起訴書附表一序號103） 桌上型電腦1組  9（即起訴書附表一序號110） 桌上型電腦1組  10（即起訴書附表一序號5） WIFI分享器 (0000000000000)0組  11（即起訴書附表一序號15） WIFI分享器1組  12（即起訴書附表一序號88） WIFI分享器1組  13（即起訴書附表一序號104） WIFI分享器 (0000000000000)0組  14（即起訴書附表一序號6） 隨身碟2個  15（即起訴書附表一序號101） 隨身碟1個  16（即起訴書附表一序號178） 新臺幣千元紙鈔40張  17（即起訴書附表一序號179） 新臺幣千元紙鈔40張  18（即起訴書附表一序號180） 新臺幣千元紙鈔40張  19（即起訴書附表一序號181） 新臺幣千元紙鈔40張  20（即起訴書附表一序號182） 新臺幣千元紙鈔40張  21（即起訴書附表一序號183） 新臺幣千元紙鈔40張  22（即起訴書附表一序號111） 手機(胡峻銘)1臺 000000000000000 000000000000000  23（即起訴書附表一序號112） 手機(庄峰銘)1臺 000000000000000 000000000000000  24（即起訴書附表一序號113） 手機(鄧耀賢)1臺 000000000000000 000000000000000  25（即起訴書附表一序號114） 手機(郭婷娟)1臺 000000000000000 000000000000000  26（即起訴書附表一序號115） 手機(黃志弘)1臺 000000000000000 000000000000000  27（即起訴書附表一序號116） 手機(陳冠綸)1臺 000000000000000  28（即起訴書附表一序號117） 手機(黃聖淳)1臺 000000000000000 000000000000000  29（即起訴書附表一序號118） 手機(李永仁)1臺 000000000000000 000000000000000  30（即起訴書附表一序號119） 手機(陳佳韋)1臺 000000000000000 000000000000000  31（即起訴書附表一序號120） 手機(鄭國豪)1臺 000000000000000 000000000000000  32（即起訴書附表一序號121） 手機(蔡順安)1臺 000000000000000 000000000000000  33（即起訴書附表一序號122） 手機(吳上源)1臺 000000000000000 000000000000000  34（即起訴書附表一序號123） 手機(鮑郁庭)1臺 000000000000000 000000000000000  35（即起訴書附表一序號124） 手機(何依霖)1臺 000000000000000 000000000000000  36（即起訴書附表一序號125） 手機(詹桂青)1臺 000000000000000 000000000000000  37（即起訴書附表一序號126） 手機(楊偉智)1臺 000000000000000 000000000000000  38（即起訴書附表一序號127） 手機(林晴已)1臺 000000000000000 000000000000000  39（即起訴書附表一序號128） 手機(謝祥瑋)1臺 000000000000000 000000000000000  40（即起訴書附表一序號129） 手機(陳冠綸)1臺 000000000000000 000000000000000  41（即起訴書附表一序號130） 手機(楊世杰)1臺 000000000000000 000000000000000  42（即起訴書附表一序號131） 手機(李雅淇)1臺 000000000000000 000000000000000  43（即起訴書附表一序號132） 手機(溫彥鈞)1臺 000000000000000 000000000000000  44（即起訴書附表一序號133） 手機(戚偉倩)1臺 000000000000000 000000000000000  45（即起訴書附表一序號134） 手機(楊偉智)1臺 000000000000000 000000000000000  46（即起訴書附表一序號136） 手機(蕭沛緹)1臺 000000000000000 000000000000000  47（即起訴書附表一序號137） 手機(戚書瑜)1臺 000000000000000 000000000000000  48（即起訴書附表一序號138） 手機(胡宏富)1臺 000000000000000  49（即起訴書附表一序號7） 中華人民共和國身分證 (楊井根)1張  50（即起訴書附表一序號8） 中華人民共和國身分證 (許振勇)1張  51（即起訴書附表一序號9） 中華人民共和國身分證 (詹亚婷)1張  52（即起訴書附表一序號10） 中華人民共和國身分證 (刘玉勤)1張  53（即起訴書附表一序號11） 中華人民共和國身分證 (卢发兴)1張  54（即起訴書附表一序號12） 中華人民共和國身分證 (丁贇家)1張  55（即起訴書附表一序號13） U盾578個  56（即起訴書附表一序號52） U盾(華潤銀行) 5個  57（即起訴書附表一序號53） U盾(廈門國際銀行) 1個  58（即起訴書附表一序號54） U盾(興業銀行) 1個  59（即起訴書附表一序號55） U盾(中國郵政儲蓄銀行)1個  60（即起訴書附表一序號56） U盾(中國光大銀行) 1個  61（即起訴書附表一序號57） U盾(中國工商銀行)19個   62（即起訴書附表一序號58） U盾(中國民生銀行) 1個  63（即起訴書附表一序號59） U盾(中國建設銀行)9個  64（即起訴書附表一序號60） U盾(招商銀行)15個   65（即起訴書附表一序號61） U盾(中國銀行)8個  66（即起訴書附表一序號62） U盾(中國農業銀行) 13個  67（即起訴書附表一序號63） U盾(交通銀行) 20個  68（即起訴書附表一序號93） U盾(林情已)中國建設銀行1個  69（即起訴書附表一序號94） U盾(林情已)中國銀行1個  70（即起訴書附表一序號95） U盾(戚偉倩已) 中國建設銀行1個  71（即起訴書附表一序號96） U盾(李永仁) 中國郵政儲蓄銀行1個  72（即起訴書附表一序號97） U盾(王東) 中國商業銀行1個  73（即起訴書附表一序號98） U盾(吳珮瑜) 交通銀行1個   74（即起訴書附表一序號99） U盾(陳佳韋) 1個  75（即起訴書附表一序號105） U盾(郭婷婷) 中國民生銀行1個   76（即起訴書附表一序號106） U盾(林惟竣) 順德商業銀行1個   77（即起訴書附表一序號107） U盾(郝朝開) 中國銀行1個  78（即起訴書附表一序號108） U盾(蕭永吉) 珠海華潤銀行1個  79（即起訴書附表一序號184） U盾86個  80（即起訴書附表一序號16） 中國工商銀行0000000000000000000(含U盾)1組  81（即起訴書附表一序號17） 交通銀行0000000000000000000(含U盾)1組  82（即起訴書附表一序號18） 中國工商銀行0000000000000000000(含U盾)1組  83（即起訴書附表一序號19） 廈門銀行0000000000000000(含U盾)1組  84（即起訴書附表一序號20） 成都銀行0000000000000000000(含U盾)1組  85（即起訴書附表一序號21） 成都銀行0000000000000000000(含U盾)1組  86（即起訴書附表一序號22） 交通銀行0000000000000000000(含U盾)1組  87（即起訴書附表一序號23） 中國工商銀行0000000000000000000(含U盾)1組  88（即起訴書附表一序號24） 廣發銀行0000000000000000000(含U盾)1組  89（即起訴書附表一序號25） 中國工商銀行0000000000000000000(含U盾)1組  90（即起訴書附表一序號26） 中國建設銀行0000000000000000000(含U盾)1組  91（即起訴書附表一序號27） 中國銀行0000000000000000000(含U盾)1組  92（即起訴書附表一序號28） 長城華西銀行0000000000000000000(含U盾)1組  93（即起訴書附表一序號29） 交通銀行0000000000000000000(含U盾)1組  94（即起訴書附表一序號30） 中國工商銀行0000000000000000000(含U盾)1組  95（即起訴書附表一序號31） 廈門國際銀行0000000000000000(含U盾)1組  96（即起訴書附表一序號32） 中國農業銀行0000000000000000000(含U盾)1組  97（即起訴書附表一序號33） 興業銀行000000000000000000(含U盾)1組  98（即起訴書附表一序號34） 中國工商銀行0000000000000000000(含U盾)1組  99（即起訴書附表一序號35） 中國農業銀行0000000000000000000(含U盾)1組  100（即起訴書附表一序號36） 中國建設銀行0000000000000000000(含U盾)1組  101（即起訴書附表一序號37） 中國建設銀行0000000000000000000(含U盾)1組  102（即起訴書附表一序號38） 中國工商銀行0000000000000000000(含U盾)1組  103（即起訴書附表一序號39） 交通銀行00000000000000000000(含U盾)1組  104（即起訴書附表一序號40） 中國農業銀行0000000000000000000(含U盾)1組  105（即起訴書附表一序號41） 順德農商銀行0000000000000000(含U盾)1組  106（即起訴書附表一序號42） 華潤銀行0000000000000000000(含U盾)1組  107（即起訴書附表一序號43） 中國光大銀行0000000000000000(含U盾)1組  108（即起訴書附表一序號44） 華潤銀行00000000000000000000(含U盾)1組   109（即起訴書附表一序號45） 交通銀行0000000000000000000(含U盾)1組  110（即起訴書附表一序號46） 中國建設銀行0000000000000000000(含U盾)1組  111（即起訴書附表一序號47） 中國農業銀行0000000000000000000(含U盾)1組  112（即起訴書附表一序號48） 交通銀行0000000000000000000(含U盾)1組  113（即起訴書附表一序號49） 中國農業銀行0000000000000000000(含U盾)1組  114（即起訴書附表一序號50） 交通銀行0000000000000000000(含U盾)1組  115（即起訴書附表一序號51） 中國農業銀行0000000000000000000(含U盾)1組  116（即起訴書附表一序號64） 中國民生銀行0000000000000000(含U盾)1組  117（即起訴書附表一序號65） 招商銀行0000000000000000(含U盾)1組  118（即起訴書附表一序號66） 華夏銀行銀聯卡4張&ZZZZ; 0000000000000000 0000000000000000 0000000000000000 0000000000000000  119（即起訴書附表一序號67） 東莞銀行銀聯卡1張 0000000000000000000  120（即起訴書附表一序號68） 蒲發銀行銀聯卡1張 000000000000000  121（即起訴書附表一序號69） 廣州銀行銀聯卡1張 0000000000000000000  122（即起訴書附表一序號70） 中國民生銀行銀聯卡2張&ZZZZ; 0000000000000000 0000000000000000  123（即起訴書附表一序號71） 平安銀行銀聯卡3張&ZZZZ; 0000000000000000000 0000000000000000000 0000000000000000000  124（即起訴書附表一序號72） 廈門國際銀行銀聯卡7張&ZZZZ; 0000000000000000 0000000000000000 0000000000000000 0000000000000000 0000000000000000 0000000000000000 0000000000000000  125（即起訴書附表一序號73） 華潤銀行銀聯卡8張&ZZZZ; 0000000000000000000 0000000000000000000 0000000000000000000 0000000000000000000 0000000000000000000 0000000000000000000 0000000000000000000 0000000000000000000  126（即起訴書附表一序號74） 中國光大銀行銀聯卡5張&ZZZZ; 0000000000000000 0000000000000000 0000000000000000 0000000000000000 0000000000000000  127（即起訴書附表一序號75） 順德農商銀行銀聯卡5張&ZZZZ; 0000000000000000 0000000000000000 0000000000000000 0000000000000000 0000000000000000  128（即起訴書附表一序號76） 中信銀行銀聯卡6張&ZZZZ; 0000000000000000 0000000000000000 0000000000000000 0000000000000000 0000000000000000 0000000000000000  129（即起訴書附表一序號77） 珠海農商銀行銀聯卡8張&ZZZZ; 0000000000000000000 0000000000000000000 0000000000000000000 0000000000000000000 0000000000000000000 0000000000000000000 0000000000000000000 0000000000000000000  130（即起訴書附表一序號78） 興業銀行銀聯卡13張&ZZZZ; 000000000000000000 000000000000000000 000000000000000000 000000000000000000 000000000000000000 000000000000000000 000000000000000000 000000000000000000 000000000000000000 000000000000000000 000000000000000000 000000000000000000 000000000000000000  131（即起訴書附表一序號79） 招商銀行銀聯卡14張&ZZZZ; 0000000000000000 0000000000000000 0000000000000000 0000000000000000 0000000000000000 0000000000000000 0000000000000000 0000000000000000 0000000000000000 0000000000000000 0000000000000000 0000000000000000 0000000000000000 0000000000000000  132（即起訴書附表一序號80） 中國郵政儲蓄銀行銀聯卡13張&ZZZZ; 0000000000000000000 0000000000000000000 0000000000000000000 0000000000000000000 0000000000000000000 0000000000000000000 0000000000000000000 0000000000000000000 0000000000000000000 0000000000000000000 0000000000000000000 0000000000000000000 0000000000000000000  133（即起訴書附表一序號81） 廣發銀行銀聯卡11張&ZZZZ; 0000000000000000000 0000000000000000000 0000000000000000000 0000000000000000000 0000000000000000000 0000000000000000000 0000000000000000000 0000000000000000000 0000000000000000000 0000000000000000000 0000000000000000000  134（即起訴書附表一序號82） 中國銀行銀聯卡26張 0000000000000000000 0000000000000000000 0000000000000000000 0000000000000000000 0000000000000000000 0000000000000000000 0000000000000000000 0000000000000000000 0000000000000000000 0000000000000000000 0000000000000000000 0000000000000000000 0000000000000000000 0000000000000000000 0000000000000000000 0000000000000000000 0000000000000000000 0000000000000000000 0000000000000000000 0000000000000000000 0000000000000000000 0000000000000000000 0000000000000000000 0000000000000000000 0000000000000000000 0000000000000000000  135（即起訴書附表一序號83） 中國農業銀行銀聯卡37張 0000000000000000000 0000000000000000000 0000000000000000000 0000000000000000000 0000000000000000000 0000000000000000000 0000000000000000000 0000000000000000000 0000000000000000000 0000000000000000000 0000000000000000000 0000000000000000000 0000000000000000000 0000000000000000000 0000000000000000000 0000000000000000000 0000000000000000000 0000000000000000000 0000000000000000000 0000000000000000000 0000000000000000000 0000000000000000000 0000000000000000000 0000000000000000000 0000000000000000000 0000000000000000000 0000000000000000000 0000000000000000000 0000000000000000000 0000000000000000000 0000000000000000000 0000000000000000000 0000000000000000000 0000000000000000000 0000000000000000000 0000000000000000000 0000000000000000000  136（即起訴書附表一序號84） 交通銀行銀聯卡18張 0000000000000000000 0000000000000000000 0000000000000000000 0000000000000000000 0000000000000000000 0000000000000000000 0000000000000000000 0000000000000000000 0000000000000000000 0000000000000000000 0000000000000000000 0000000000000000000 0000000000000000000 0000000000000000000 0000000000000000000 0000000000000000000 0000000000000000000 0000000000000000000  137（即起訴書附表一序號85） 中國建設銀行銀聯卡32張 0000000000000000000 0000000000000000000 0000000000000000000 00000000000000000000 0000000000000000000 0000000000000000000 0000000000000000000 0000000000000000000 0000000000000000000 0000000000000000000 0000000000000000000 0000000000000000000 0000000000000000000 0000000000000000000 0000000000000000000 0000000000000000000 0000000000000000000 0000000000000000000 0000000000000000000 0000000000000000000 0000000000000000000 0000000000000000000 0000000000000000000 0000000000000000000 0000000000000000000 0000000000000000000 0000000000000000000 0000000000000000000 0000000000000000000 0000000000000000000 0000000000000000000 0000000000000000000  138（即起訴書附表一序號86） 中國工商銀行銀聯卡40張 0000000000000000000 0000000000000000000 0000000000000000000 0000000000000000000 0000000000000000000 0000000000000000000 0000000000000000000 0000000000000000000 0000000000000000000 0000000000000000000 0000000000000000000 0000000000000000000 0000000000000000000 0000000000000000000 0000000000000000000 0000000000000000000 0000000000000000000 0000000000000000000 0000000000000000000 0000000000000000000 0000000000000000000 0000000000000000000 0000000000000000000 0000000000000000000 0000000000000000000 0000000000000000000 0000000000000000000 0000000000000000000 0000000000000000000 0000000000000000000 0000000000000000000 0000000000000000000 0000000000000000000 0000000000000000000 0000000000000000000 0000000000000000000 0000000000000000000 0000000000000000000 0000000000000000000 0000000000000000000  139（即起訴書附表一序號173） 邱聖翔 (銀聯卡中國銀行 0000000000000000000)0張  140（即起訴書附表一序號175） 李文斌  招商銀行銀聯卡1張 0000000000000000  141（即起訴書附表一序號176） 胡宏富  中華郵政銀行銀聯卡1張 0000000000000000000  142（即起訴書附表一序號177） 宋洪帝  交通銀行銀聯卡1張 0000000000000000000 中國銀行銀聯卡1張 0000000000000000000  143（即起訴書附表一序號90） 林均豪  (智慧型手機、U盾)1組  144（即起訴書附表一序號91） 羅宇辰  (智慧型手機、U盾)1組   145（即起訴書附表一序號92） 林惟竣  (智慧型手機、U盾) 1組  146（即起訴書附表一序號100） K寶(李曉飛) 中國農民銀行1個  147（即起訴書附表一序號139） 彭家炫  (手機、U盾、銀聯卡)1組  148（即起訴書附表一序號140） 吳家銘  (手機、U盾、銀聯卡)1組  149（即起訴書附表一序號141） 許濬緯  (手機、U盾、銀聯卡)1組   150（即起訴書附表一序號142） 陳玉珊  (手機、U盾、銀聯卡)1組   151（即起訴書附表一序號143） 楊世杰  (手機、U盾、銀聯卡)1組  152（即起訴書附表一序號144） 李文斌  (手機、U盾、銀聯卡)1組  153（即起訴書附表一序號145） 吳珮瑜  (手機、U盾、銀聯卡)1組  154（即起訴書附表一序號146） 蕭永吉  (手機、U盾、銀聯卡)1組  155（即起訴書附表一序號147） 吳紘毅  (手機、U盾、銀聯卡) 1組  156（即起訴書附表一序號148） 孫宇亭  (手機、U盾、銀聯卡) 1組  157（即起訴書附表一序號149） 黃義東  (手機、U盾、銀聯卡)1組  158（即起訴書附表一序號150） 胡峻杰  (手機、U盾、銀聯卡)1組  159（即起訴書附表一序號151） 陳柏偉  (手機、U盾、銀聯卡)1組  160（即起訴書附表一序號152） 宋洪帝  (手機、U盾、銀聯卡)1組  161（即起訴書附表一序號153） 鐘玫萱  (手機、U盾、銀聯卡)1組  162（即起訴書附表一序號154） 黃复俊  (手機、U盾、銀聯卡) 1組  163（即起訴書附表一序號155） 林惟竣  (手機、U盾、銀聯卡)1組  164（即起訴書附表一序號156） 張鈺聆  (手機、U盾、銀聯卡) 1組  165（即起訴書附表一序號157） 范修榮  (手機、U盾、銀聯卡) 1組  166（即起訴書附表一序號158） 魏廷翰  (手機、U盾、銀聯卡)1組   167（即起訴書附表一序號159） 胡宏富  (手機、U盾、銀聯卡)1組  168（即起訴書附表一序號160） 陳祐昇  (手機、U盾、銀聯卡)1組  169（即起訴書附表一序號161） 徐文龍  (手機、U盾、銀聯卡)1組  170（即起訴書附表一序號162） 謝庭瑋  (手機、U盾、銀聯卡)1組  171（即起訴書附表一序號163） 江庭政  (手機、U盾、銀聯卡) 1組  172（即起訴書附表一序號164） 陳先祐  (手機、U盾、銀聯卡)1組   173（即起訴書附表一序號165） 余清良  (手機、U盾、銀聯卡)1組  174（即起訴書附表一序號166） 郭婷娟  (手機、U盾、銀聯卡) 1組  175（即起訴書附表一序號167） 林慶豪  (手機、U盾、銀聯卡)1組   176（即起訴書附表一序號168） 鐘駿棋  (手機、U盾、銀聯卡) 1組  177（即起訴書附表一序號169） 李昆融  (手機、U盾、銀聯卡)1組   178（即起訴書附表一序號170） 鄭國豪  (手機、U盾、銀聯卡)1組  179即起訴書附表一序號174） 吳家銘 (手機、U盾、銀聯卡交通銀行00000000000000000000)0張  180（即起訴書附表一序號171） 邱聖翔 (手機、銀聯卡)1組  181（即起訴書附表一序號172） 邱聖翔 (U盾、銀聯卡招商銀 行0000000000000000)0組  182（即丙○○自扣案之銀聯卡提領之款項） 犯罪所得新臺幣207萬3000元 （自編號139至142分別提領24萬元、21萬3000元、36萬及50萬7000元；自編號179提領54萬元；自編號181提領21萬3000元） 本案犯罪所得，於被告丙○○罪刑項下諭知沒收。 183（即起訴書附表二序號1） 丑○○之犯罪所得 新臺幣19萬9661元  本案犯罪所得，於被告丑○○罪刑項下諭知沒收。 184（即起訴書附表二序號2） 戊○○之犯罪所得 新臺幣46萬1813元  本案犯罪所得，於被告戊○○罪刑項下諭知沒收。 185（即起訴書附表二序號3） 寅○○之犯罪所得 新臺幣40萬3091元  本案犯罪所得，於被告寅○○罪刑項下諭知沒收。 186（即起訴書附表二序號4） 癸○○之犯罪所得 新臺幣7萬9980元 本案犯罪所得，於被告癸○○罪刑項下諭知沒收。 187（即起訴書附表二序號5） 呂幸訕之犯罪所得 新臺幣47萬966元 本案犯罪所得，於被告乙○○罪刑項下諭知沒收。 188（即起訴書附表二序號6） 子○○之犯罪所得 新臺幣120萬元 本案犯罪所得，於被告子○○罪刑項下諭知沒收。 189（即起訴書附表二序號7） 辛○○之犯罪所得 新臺幣117萬3797元 本案犯罪所得，於被告辛○○罪刑項下諭知沒收。 190（即起訴書附表二序號8） 己○○之犯罪所得 新臺幣128萬元 本案犯罪所得，於被告己○○罪刑項下諭知沒收。 191（即起訴書附表二序號9） 李明倫之犯罪所得 新臺幣96萬8896元 本案犯罪所得，於被告丙○○罪刑項下諭知沒收。 192（即起訴書附表一序號2） 子○○所有之智慧型手機 (APPLE牌、IMEI:000000000000000)0臺 無證據證明與本案有關，不予宣告沒收。 193（即起訴書附表一序號102） 丙○○所有之智慧型手機 (APPLE牌、IMEI:000000000000000)0臺 不具刑法重要性，不予宣告沒收。 194（即起訴書附表一序號109） 己○○所有之智慧型手機 (APPLE牌、IMEI:000000000000000)0臺 無證據證明與本案有關，不予宣告沒收。 

附表二
序號 博奕網站站主 1 3356bet2-威尼斯人 2 3356bet-威尼斯人 3 Abao-威尼斯人 4 Akuan-太陽城(Abin-太陽城) 5 AH-銀河 6 Along-威尼斯人 7 Alpha2-新葡京 8 Alpha3-銀河 9 Alpha3-新葡京 10 Alpha8-太陽城 11 Alpha9-金沙 12 Alpha-金沙娛樂 13 AR-新葡京 14 Asen-威尼斯人 15 Asia2-米高梅(美高梅) 16 AsiaSun-太陽城 17 Asia-十三第 18 Asia-巴黎人 19 Asia-必發365 20 Asia-永利 21 Asia-金沙 22 Asia-威尼斯人 23 Asia-美高梅 24 AZ-bet365 25 AZ-金沙 26 An-新葡京娛樂城 27 Alpha10-金沙 28 Alpha12-威尼斯人 29 Alpha3-bet365 30 Alpha14-太陽城 31 Alpha3-威尼斯人 32 Amber-凱美 33 Asia-星際 34 Asia8-威尼斯人 35 Asia9-太陽城集團 36 Asia-博馬(明升亞洲) 37 Asia2-新太陽城 38 Alpha11-金沙 39 Acat-新葡京 40 Alice-新葡京 41 AZ3-威尼斯人 42 Alpha16-金沙 43 AsiaSun-銀河 44 AZ2-威尼斯人 45 Alpha17-鑫博 46 Alpha19-澳門百樂門 47 Alpha19-澳門星際 48 Alice-bwin亞洲 49 Alpha18 金沙娛樂 50 Alice-美高梅 51 Asia-云頂國際(金沙城中心) 52 Asia8-申博太陽城(King-太陽城) 53 Asia5太陽城 54 Alpha20-恒博國際 55 Ale-威尼斯人 56 Alpha18-太陽城集團 57 Apple-澳門賭場(皇家娛樂) 58 Asia11-澳門娛樂城 59 Asia11-新金沙 60 Alpha23-永利 61 Alpha24-美高梅 62 Alpha21-新葡京娛樂城 63 Alpha26-太陽城 64 Alpha25-御天 65 AChen-太陽城娛樂城 66 Alice-威尼斯人娛樂城 67 Alpha28-云頂國際 68 Alpha29-太陽城 69 Alice-新濠天地 70 Alice-皇家賭場 71 Alpha30-太陽城 72 Abao2-威尼斯人 73 AFA-太陽城集團 74 Alpha30-永利 75 Alpha31-澳門貴賓會群組 76 Alpha32-澳門巴黎人 77 Ajay-寶馬(Future3-寶馬) 78 Bin-新葡京 79 Black2-888真人 80 Black-威尼斯人 81 BM-銀河 82 Bao-威尼斯人 83 Bard-銀河 84 BBChen-葡京 85 Bard2-威尼斯人 86 Bin-澳門网路賭博公司(眾博) 87 Bard5-威尼斯人 88 Bian-澳門新葡京 89 Bigchen 新葡京 90 Biyin-鳳凰國際 91 Bard3-太陽城集團 92 Bo-博盟 93 BWT-九鼎娛樂城 94 Black3-金沙 95 Bai-永利皇宮 96 BBWU-澳門同城娛樂 97 Billy-彩天堂 98 BM-澳門威尼斯人(盛隆國際) 99 Build-博球体育 100 Cat-億鼎博 101 Chao-威尼斯人 102 Chao-英皇 103 Chao-新葡京 104 Chen3-奔馳寶馬 105 Chen3-葡京 106 Chen5-新葡京 107 Chen7-太陽城 108 Chen-澳門銀河(大獎) 109 Chen-寶馬 110 Chen-威尼斯人 111 Chen-新葡京 112 Chen-葡京 113 Chen-MG電子游戲 114 Cat-新葡京 115 Cola-金沙 116 Chen3-澳門新葡京(Chen3-金沙) 117 Chen3-皇冠 118 Chao-澳博娛樂城 119 Chao-富豪國際 120 Cat-网博會 121 Chao-銀河 122 Chao-天天娛樂城 123 Cat-太陽城 124 Clock-新濠會 125 Crayon-銀河 126 Cat2-新葡京 127 CNN-永利皇宮 128 Dai-眾盈國際 129 Dali-澳門巴黎人 130 Dapang-金沙 131 Der-樂博 132 Dong-銀河 133 Dapang-威尼斯人 134 David-大眾 135 Dong10-新葡京 136 Dong8-新葡京 137 Dong10-太陽城(bet365) 138 Dong5新葡京 139 Dafish-澳門新葡京(金沙) 140 Day-金沙 141 Dong-葡京娛樂場(Dong-91棋牌) 142 Dodo-新濠天地 143 Dong9-新葡京 144 Dragon-澳門美高梅 145 Dragon-永利皇宮 146 Dragon-威尼斯人 147 Dragon-plus500 148 Dong9-太陽城 149 Dong12-7S体育 150 East-太陽城貴賓會 151 Every-威尼斯人 152 Eric-博樂美 153 East-嘉年華游輪 154 Fasion-葡京 155 Fasion2-澳門百家樂 156 Fasion3-元寶娛樂 157 Fish3-太陽城 158 Fish-大庄家 159 Fish-大潤發 160 Fish-大紅鷹 161 Fish-同升彩票 162 Fish-塞班島 163 Fly-新葡京 164 Future3-寶馬 165 Future5-新葡京 166 Future6-金沙 167 Future-太陽城 168 Future-金沙 169 Future-威尼斯人 170 Fly2-新葡京 171 Fong2-永利澳門(威尼斯人) 172 Fasion3-非凡娛樂 173 Forest-集結游戲(Fasion3-集結游戲) 174 Fong3-新葡京 175 Fasion5-銀河 176 Fasion3-威尼斯人 177 Fasion6-亦博 178 Father-新葡京 179 Fasion-万博 180 Fat永利(Sea永利) 181 Fat永利皇宮(Sea永利皇宮) 182 Fat蒙特卡羅(Sea蒙特卡羅) 183 Fat2-永利娛樂場(Fat凱旋門) 184 Fat銀河集團(Sea6銀河集團) 185 Fat2永利皇宮(Sea6永利皇宮) 186 Fat2澳門銀河(Sea7澳門銀河) 187 Fasion6-亞聯 188 Forest-宇恒娛樂(Fasion3-宇恒娛樂) 189 Forest-威尼斯人(Fasion7-威尼斯人) 190 Fly5-葡京娛樂城(Fly5-新葡京) 191 Forest-新葡京(Fasion3-新葡京) 192 Fasion9-太陽城 193 Fly6-新葡京 194 Fasion9-新葡京 195 Fasion 澳客娛樂 196 Fasion-金沙 197 Fasion-英皇國際 198 Forest-万家博 199 Fasion-太陽城 200 Fasion3-永利 201 Fasion3-傳奇(Fasion3-聚寶盆) 202 Fasion2-新葡京 203 Fasion-如意娛樂 204 Forest-好運來 205 Frog-銀河优越會 206 Fasion-銀河 207 Future6-太陽城集團(巴黎人) 208 Future2-金沙娛樂場 209 Future2-太陽城 210 Forest2-威尼斯人 211 Flyleaf-玖發國際(Fasion7-玖發國際) 212 Forest-永利 213 Fen-太陽城集團 214 Forest-新云頂 215 Fasion2-澳門銀河 216 Fasion7-銀河(POPO-銀河) 217 Fasion7-威尼斯人(POPO-威尼斯人) 218 Fasion2-太陽城集團 219 Fasion2-金沙 220 Fasion-云頂(Joson-云頂) 221 Forest3-新葡京 222 Future8-威尼斯人(Mo3-威尼斯人) 223 Future8-金沙(Mo7-金沙) 224 Gold2-新葡京 225 Gold3-MG娛樂城 226 Gold3-新葡京 227 Gold5-永利 228 Gold6-MG線上娛樂 229 Gold-云頂 230 Gold-寶馬 231 Gold-葡京 232 Gio-曼博 233 Gold7-MG賭場 234 Gold3-太陽城 235 George-新葡京(原Taipei-新葡京) 236 Go-新葡京娛樂場(Go-718棋牌) 237 Good-澳門金沙娛樂(Good-bet365) 238 Gray-寶馬棋牌 239 Hao-新葡京 240 Happy-888真人 241 Happy-吉祥坊 242 Happy-澳門威尼斯人(魔獸世界) 243 Huang-博狗 244 HU-永利 245 Hu-威尼斯人 246 Hong-鴻發 247 Huang-皇冠 248 Hua-金沙 249 Ha-太陽城 250 Henry-太陽城 251 Ice-永利澳門(Fong2永利澳門) 252 Ice-太陽城(Yee-太陽城) 253 Ice-威尼斯人(Yee-威尼斯人) 254 Ice-澳門新葡京(Yee2-新葡京) 255 Ice2-太陽城(Yee5-太陽城) 256 Ice2-新葡京(Yee6-新葡京) 257 Ice3-太陽城(Pong-太陽城) 258 Ice2-威尼斯人 259 Jack-銀河 260 Jay-金沙 261 Jinbao2-太陽城 262 Jinbao-新葡京 263 Jin-金沙 264 Jkm-中博 265 Jkm-金沙 266 Jacklee-銀河 267 Jkm-PG娛樂城 268 Jkm2-富富娛樂 269 Joson-云頂 270 Jesse 太陽城集團(凱博) 271 JK-太陽城集團 272 Kang-威尼斯人 273 King2-新葡京 274 King5-新葡京 275 KKK-金金金 276 KKK2-樂彩 277 KillPig-威尼斯人 278 Ken-Play娛樂 279 KK-金沙娛樂場 280 KHKOS-新葡京 281 L6-銀河 282 Lady2-威尼斯人 283 Lady-葡京 284 Lao-威尼斯人 285 Leroy-永利 286 Light-金沙 287 Limit2-金沙 288 Limit-金沙 289 Limit-新葡京 290 Lin-博狗 291 Lm-新葡京 292 Long-銀河貴賓會(大唐娛樂) 293 Long-新葡京 294 Louis-澳門路易十三 295 Luck-新葡京 296 Luck-黃金城 297 Limit-永利 298 Lady-新葡京 299 L2-太陽城 300 Limit3-金沙 301 Long-永利 302 Lion-威尼斯人 303 Limit-銀河 304 Light-bet365 305 Lee-太陽城 306 Light-新葡京 307 Light-威尼斯人 308 Light-太陽城 309 Lady5-威尼斯人(Lady5-金沙) 310 Lion2-銀河 311 Light-澳門銀河 312 Light2-太陽城集團 313 Lee5-太陽城(GBH-太陽城) 314 Lady6-威尼斯人 315 Lele-諾貝爾國際 316 Lucky-幸運娛樂城 317 Light2-威尼斯人 318 Loka-澳門永利 319 LBJ-太陽城集團 320 Light2-新葡京 321 Lao-Bet365 322 Lushun-呂氏國際 323 Light3-太陽城 324 Malay-長樂 325 Manage-威尼斯人 326 MJCow-威尼斯人 327 Mo2-威尼斯人 328 Mo2-美高梅 329 Mo2-新葡京 330 Mo3-金沙 331 Mo3-威尼斯人 332 Mo3-新葡京 333 Mo7-金沙 334 MR-澳門電子城 335 MS-大滿貫 336 MR-皇家賭場 337 Mao-亞洲城 338 Mr2-博彩娛樂城 339 Mau-威尼斯人 340 Mao-金沙 341 Monkey-新葡京 342 Mr3-永利 343 Manage2-澳門网上賭場(海底撈) 344 Miko-富豪賭場酒店 345 Minister-云頂國際 346 Melon-金沙 347 Mouse-威尼斯人 348 Mo5-威尼斯人 349 Miki-新金沙(Asia11-新金沙) 350 New-新博 351 Nic-奇跡 352 Nic-新葡京 353 Nan-bet365 354 Nic-金沙 355 Nono-澳門新葡京娛樂城(Nono-樂优娛樂) 356 Nic-太陽城 357 Nic2-永利皇宮 358 Nic2-新葡京 359 Nic 威尼斯人 360 Nic3-新葡京 361 Nine-星際 362 OB-歐博体育 363 Paris-威尼斯人 364 Pen2-188金寶博 365 Pen2-威尼斯人 366 Pen-金沙 367 Pen-澳門新葡京 368 Pin-星際 369 Pkchen-威尼斯人 370 AC-戰神 371 Play-威尼斯人 372 Play-太陽城 373 Pong-太陽城 374 Pu-澳門新葡京 375 POPO-銀河 376 POPO-威尼斯人 377 Qing-永利皇宮 378 Qiu-金沙 379 Qiu2-金沙 380 Qiu3-金沙娛樂場 381 QZ-太陽城 382 Run3-888集團 383 Run3-太陽城集團(美高梅)(MGM集團) 384 Run5-百老匯 385 Run5-拉斯維加斯 386 Run-太陽城 387 Run-永利 388 Run-威尼斯人 389 Run-星際 390 Run-新葡京 391 Run2-輝煌集團 392 Run3-必發集團 393 Run5-188金寶博(Run5-銀河) 394 Rain-快樂棋牌(至尊傳奇) 395 Run2-永利 396 Run3-廣東集團(巴黎人) 397 Run7-太陽城 398 Run6-888集團 399 Run5-太陽城貴賓會(大發棋牌)(澳門賭場) 400 Ryan-金磚娛樂 401 Ray-點石娛樂 402 Re-新葡京 403 Sam-金沙 404 Sansan-九五至尊 405 Saohi-金沙 406 Saohi-威尼斯人 407 Saohi-新葡京 408 Sea2-威尼斯人 409 Sea3-永利 410 Sea5-太陽城貴賓 411 Sea-云頂 412 Sea-太陽城 413 Sea-新濠天地 414 Seven-永利 415 Sfat-澳門金沙官网(Sfat-新葡京) 416 Sky2-亞洲國際 417 Sky2-新葡京 418 Sky3-威尼斯人 419 Sky3-新葡京 420 Sky-新葡京 421 SLin-銀河 422 Star-新葡京 423 Stone-星辰35 424 Sun3-bet365 425 Sun3-美高梅 426 Sun-bwin 必贏 427 Sun-威尼斯人 428 Sun-新葡京 429 Sun-新濠天地 430 Su-新葡京 431 Sea2-太陽城 432 Sun5-新葡京 433 Sky6-威尼斯人 434 Sea2-金沙 435 Sun-金沙 436 Sky7-澳門新葡京(威尼斯人) 437 Sea3-國際云頂 438 Sin-太陽城 439 Sin-威尼斯人 440 Sea8-太陽城(Chen6-太陽城) 441 Sea8-老虎機(Chen8-老虎機) 442 Sea8-新葡京(Fish2-新葡京) 443 Strong-澳門葡京集團(Strong-新葡京)(Fasion8-新葡京) 444 Strong-澳門金沙集團(Strong威尼斯人)(Fasion8-威尼斯人) 445 Seven-申博太陽城 446 Strong2-澳門新葡京(嘉年華) 447 Saohi-銀河 448 Sea3-必贏貴賓會 449 Sea3-博狗集團 450 Sky7-鴻運國際 451 Sea3-888貴賓會 452 Sky7-太陽城集團 453 Strong2 澳門金沙娛樂場(Good   澳門金沙) 454 Sea9-太陽城集團 455 SLin-海納國際集團 456 Taipei2-威尼斯人 457 Taipei-澳門新葡京(威尼斯人) 458 Tank-新葡京 459 Tian-新葡京 460 Time-星際 461 Ting-威尼斯人 462 Ting-新世紀 463 Turn-bet365 464 Taiji-銀河 465 Triple-新葡京(Triple-葡京) 466 Tank-金沙 467 Taipei5-新葡京 468 Thirteen-EVBET 469 Turn-王者新葡京(Dong2-新葡京) 470 Turn2-仙俠國際(Turn2/Dong2-威尼斯人) 471 Turn2-新葡京(Dong3-新葡京) 472 Turn3-威尼斯人(Dong5-威尼斯人) 473 Turn5-威尼斯人(Dong8-威尼斯人) 474 Turn3-新葡京(Dong10-新葡京) 475 Turn5-新葡京(Dong11-新葡京) 476 Tomo-太陽城貴賓會 477 Turn6-威尼斯人 478 Turn2-波霸娛樂 479 Taiji-太陽城 480 Taiji-新葡京 481 Virgo-金沙 482 Virgo2-金沙 483 Victoria-新葡京 484 Wang2-澳門銀河娛樂城(永恒國際) 485 Wang6-天天娛樂城 486 Wei-太陽城 487 Wei-必贏亞洲 488 Wei-永利 489 Wei3-太陽城貴賓會((Wei-葡京) 490 Wei2-太陽城 491 Wei-金沙 492 Wen-威尼斯人 493 Wei2-金沙 494 Wei-888集團 495 Wei-奔馳 496 Wei-澳門博彩集團 497 Wave-威尼斯人 498 War-太陽城 499 Wukong-澳門威尼斯人 500 Wood-威尼斯人 501 WWW-新葡京 502 War2-太陽城 503 Xh-新葡京(Xh-威尼斯人) 504 Xa-威尼斯人 505 Xie-銀河 506 Xiao-澳門新葡京(巴登國際) 507 Yeh-bet365 508 Yeh-太陽城 509 Yeh-金沙 510 Yeh-威尼斯人 511 Yin-威尼斯人 512 Yin-新葡京 513 Young-新葡京 514 Yin-太陽城 515 Yee-太陽城 516 Yee-威尼斯人 517 Young2-澳門金沙城(威尼斯人) 518 Yee2-澳門新葡京 519 Yue-太陽城 520 Yin3-威尼斯人 521 Yee5-太陽城 522 Yee3-太陽城 523 Yee2-威尼斯人 524 Yee6-新葡京 525 Year-威尼斯人 526 Yee8-太陽城 527 Yung-澳門線上娛樂 528 You-太陽城 529 Zhi-永利 530 Ze-威尼斯人 531 Zhan-新葡京 532 Zhang-榮耀國際 

附表三
序號 博弈遊戲系統供應商代號 1 HABA/NETENT/PNG/TGP2/NewPT/NewMG/AP 2 MW 3 IM/ESB/SG/PP/PT/SB/RT/SW 4 MG 5 AG 6 JDB 7 CQ9 8 GNS 9 KG 10 BG 11 SABA 12 BBIN 13 GAMEART 14 RG 15 3Sing 16 AllBet 17 IG 18 CMD 19 EVO 20 ISB 21 GPI 22 GD 23 OG 24 VR 25 AT亞虎 26 eBET 27 NW 28 IBO(CR) 29 LX 30 FG 31 KA 32 PS 33 AE 34 SA 35 TH 36 RTG 37 JS 38 WB 39 PGS 40 DS 41 MT美天 42 DT 43 SW 44 TOG 45 SE 46 BF 47 QQ 48 VT 49 LEG 50 HP 51 LB 52 GH 53 LL 54 R8 

附錄論罪科刑法條
組織犯罪防制條例第3條
發起、主持、操縱或指揮犯罪組織者，處3年以上10年以下有期
徒刑，得併科新臺幣1億元以下罰金；參與者，處6月以上5年以
下有期徒刑，得併科新臺幣1千萬元以下罰金。但參與情節輕微
者，得減輕或免除其刑。
具公務員或經選舉產生之公職人員之身分，犯前項之罪者，加重
其刑至二分之一。
犯第1項之罪者，應於刑之執行前，令入勞動場所，強制工作，
其期間為3年。
前項之強制工作，準用刑法第90條第2項但書、第3項及第98條第
2項、第3項規定。
以言語、舉動、文字或其他方法，明示或暗示其為犯罪組織之成
員，或與犯罪組織或其成員有關聯，而要求他人為下列行為之一
者，處3年以下有期徒刑，得併科新臺幣3百萬元以下罰金：
一、出售財產、商業組織之出資或股份或放棄經營權。
二、配合辦理都市更新重建之處理程序。
三、購買商品或支付勞務報酬。
四、履行債務或接受債務協商之內容。
前項犯罪組織，不以現存者為必要。
以第5項之行為，使人行無義務之事或妨害其行使權利者，亦同
。
第5項、第7項之未遂犯罰之。

洗錢防制法第14條
有第二條各款所列洗錢行為者，處7年以下有期徒刑，併科新臺
幣5百萬元以下罰金。
前項之未遂犯罰之。
前二項情形，不得科以超過其特定犯罪所定最重本刑之刑。

中華民國刑法第268條
意圖營利，供給賭博場所或聚眾賭博者，處3年以下有期徒刑，
得併科9萬元以下罰金。